Class	E-Class	E-Class	A-Class	Inchoative	Inchoative	Causative	Causative	Infixed	Infixed	Infixed	Infixed	Infixed	Infixed	Infixed	Suppletive	Suppletive	Suppletive	Suppletive	Suppletive	Suppletive	Suppletive	Defective	Defective	Irregular	Irregular	Irregular	Irregular	Regularized E-Class
Regularity	Regular	Regular	Regular	Regular	Regular	Regular	Regular	Irregular	Irregular	Irregular	Irregular	Irregular	Irregular	Irregular	Suppletive	Suppletive	Suppletive	Suppletive	Suppletive	Suppletive	Suppletive	Defective	Defective	Irregular	Irregular	Irregular	Irregular	Regularized irregular
Initial segment	C	V	C	C	V	C	V	C	V	C	V	C	V	C	V	V	C	C	V	C	C	C	V	C	V	C	C	C
Example lemma	jeɻkʰel	uʁɒɻkel	kɒɻtʰɒl	t͡sʰɒnknɒl	uɻɒχɒnɒl	veɻt͡sʰnel	uɻɒχɒt͡sʰnel	mernel	it͡ʃʰnel	pʰɒχnel	ɒrnel	tesnel	elnel	tʱɒʁnel	utel	ɒnel	tɒnel	dənel	etʰɒl	tɒl	ɡɒl	kɒm	unem	beɻel	ɒsel	dɒrnɒl	ləvɒnɒl	bɒt͡sʰel
Example gloss	to sing	to send	to read	to wish	to become happy	to buy	to make happy	to die	to descend	to escape	to buy	to see	to be	to let	to eat	to do	to take to	to put	to go	to give	to come	to exist	to have	to bring	to say	to turn into	to wash	to open
Example stems	{X} = jeɻkʰ-	{X} = uʁɒɻk-	{X} = kɒɻtʰ-	{X} = t͡sʰɒnk-	{X} = uɻɒχɒ-	{X} = veɻ-	{X} = uɻɒχɒ-	{X} = mer-	{X} = it͡ʃʰ-	{X} = pʰɒχ-	{X} = ɒr-	{X} = tes-	{X} = el-	{X} = tʰoʁ-	{Xprs} = ut-, {Xpst} = keɻ-	{Xprs} = ɒn-, {Xpst} = ɒɻ-	{Xprs} = tɒn-, {Xpst} = tɒɻ-	{Xprs} = dən-, {Xpst} = dəɻ-, {Ximp} = diɻ-	{Xprs} = etʰ-, {Xpst} = ɡən-	{Xprs} = t-, {Xpst} = tu-, {Ximp} = tuɻ-	{Xprs} = ɡ-, {Xpst} = ek-, {Ximp} = ɒɻi-	{X} = k-	{X} = un-	{X} = beɻ	{X} = ɒs-	{Xprs} = dɒr-, {Xpst} = dɒɻ-	{X} = ləvɒ-	{X} = bɒt͡sʰ-
infinitive	{X}el	{X}el	{X}ɒl	{X}nɒl	{X}nɒl	{X}t͡sʰnel	{X}t͡sʰnel	{X}nel	{X}nel	{X}nel	{X}nel	{X}nel	{X}nel	{X}nel	{Xprs}el	{Xprs}el	{Xprs}el	{Xprs}el	{Xprs}ɒl	{Xprs}ɒl	{Xprs}ɒl			{X}el	{X}el	{Xprs}nɒl	{X}nɒl	{X}el
passive (even if infelicious for regulars)	{X}vel	{X}vel	{X}ɒt͡sʰvel	{X}t͡sʰvel	{X}t͡sʰvel	{X}t͡sʰvel	{X}t͡sʰvel				{X}nvel	{X}nvel						{Xpst}vel										{X}vel
causative (even if infelicious for regulars)	{X}et͡sʰnel	{X}et͡sʰnel	{X}ɒt͡sʰnel	{X}t͡sʰnel	{X}t͡sʰnel			{X}t͡sʰnel	{X}t͡sʰnel	{X}t͡sʰnel		{X}t͡sʰnel		{X}t͡sʰnel														
resultative participle	{X}ɒt͡sʰ	{X}ɒt͡sʰ	{X}ɒt͡sʰɒt͡sʰ	{X}t͡sʰɒt͡sʰ	{X}t͡sʰɒt͡sʰ	{X}t͡sʰɻɒt͡sʰ	{X}t͡sʰɻɒt͡sʰ	{X}ɒt͡sʰ	{X}ɒt͡sʰ	{X}ɒt͡sʰ	{X}ɒt͡sʰ	{X}ɒt͡sʰ	{X}ɒt͡sʰ	{X}ɒt͡sʰ	{Xpst}ɒt͡sʰ	{Xpst}ɒt͡sʰ	{Xpst}ɒt͡sʰ	{Xpst}ɒt͡sʰ	{Xpst}ɒt͡sʰɒt͡sʰ	{Xpst}ɒt͡sʰ	{Xpst}ɒt͡sʰ			{X}ɒt͡sʰ	{X}ɒt͡sʰ	{Xpst}t͡sʰɒt͡sʰ	{X}t͡sʰɒt͡sʰ	{X}ɒt͡sʰ
subject participle	{X}oʁ	{X}oʁ	{X}ɒt͡sʰoʁ	{X}t͡sʰoʁ	{X}t͡sʰoʁ	{X}t͡sʰnoʁ	{X}t͡sʰnoʁ	{X}noʁ	{X}noʁ	{X}noʁ	{X}noʁ	{X}noʁ	{X}noʁ	{X}noʁ	{Xprs}oʁ	{Xprs}oʁ	{Xprs}oʁ	{Xprs}oʁ	{Xpst}ɒt͡sʰoʁ	{Xpst}oʁ	{Xpst}oʁ			{X}oʁ	{X}oʁ	{Xpst}t͡sʰoʁ	{X}t͡sʰoʁ	{X}oʁ
imperfective converb	{X}um	{X}um	{X}um	{X}num	{X}num	{X}t͡sʰnum	{X}t͡sʰnum	{X}num	{X}num	{X}num	{X}num	{X}num	{X}num	{X}num	{Xprs}um	{Xprs}um	{Xprs}um	{Xprs}um	{Xprs}um	{Xprs}ɒlis	{Xprs}ɒlis			{X}um	{X}um	{Xprs}num	{X}num	{X}um
perfective converb A	{X}el	{X}el	{X}ɒt͡sʰel	{X}t͡sʰel	{X}t͡sʰel	{X}t͡sʰɻel	{X}t͡sʰɻel	{X}el	{X}el	{X}el	{X}el	{X}el	{X}el	{X}el	{Xpst}el	{Xpst}el	{Xpst}el	{Xpst}el	{Xpst}ɒt͡sʰel	{Xpst}el	{Xpst}el			{X}el	{X}el	{Xpst}t͡sʰel	{X}t͡sʰel	{X}el
perfective converb A	{X}eɻ	{X}eɻ	{X}ɒt͡sʰeɻ	{X}t͡sʰeɻ	{X}t͡sʰeɻ	{X}t͡sʰɻeɻ	{X}t͡sʰɻeɻ	{X}eɻ	{X}eɻ	{X}eɻ	{X}eɻ	{X}eɻ	{X}eɻ	{X}eɻ	{Xpst}eɻ	{Xpst}eɻ	{Xpst}eɻ	{Xpst}eɻ	{Xpst}ɒt͡sʰeɻ	{Xpst}eɻ	{Xpst}eɻ			{X}eɻ	{X}eɻ	{Xpst}t͡sʰeɻ	{X}t͡sʰeɻ	{X}eɻ
future converb	{X}elu	{X}elu	{X}ɒlu	{X}nɒlu	{X}nɒlu	{X}t͡sʰnelu	{X}t͡sʰnelu	{X}nelu	{X}nelu	{X}nelu	{X}nelu	{X}nelu	{X}nelu	{X}nelu	{Xprs}elu	{Xprs}elu	{Xprs}elu	{Xprs}elu	{Xprs}ɒlu	{Xprs}ɒlu	{Xprs}ɒlu			{X}elu	{X}elu	{Xprs}nɒlu	{X}nɒlu	{X}elu
connegative converb	{X}i	{X}i	{X}ɒj	{X}nɒj	{X}nɒj	{X}t͡sʰni	{X}t͡sʰni	{X}ni	{X}ni	{X}ni	{X}ni	{X}ni	{X}ni	{X}ni	{Xprs}i	{Xprs}i	{Xprs}i	{Xprs}i	{Xprs}ɒj	{Xprs}ɒj	{Xprs}ɒj			{X}i	{X}i	{Xprs}nɒj	{X}nɒj	{X}i
indicative present 1SG	{X}um em	{X}um em	{X}um em	{X}num em	{X}num em	{X}t͡sʰnum em	{X}t͡sʰnum em	{X}num em	{X}num em	{X}num em	{X}num em	{X}num em	{X}num em	{X}num em	{Xprs}um em	{Xprs}um em	{Xprs}um em	{Xprs}um em	{Xprs}um em	{Xprs}ɒlis em	{Xprs}ɒlis em	{X}ɒm	{X}em	{X}um em	{X}um em	{Xprs}num em	{X}num em	{X}um em
indicative present 2SG	{X}um es	{X}um es	{X}um es	{X}num es	{X}num es	{X}t͡sʰnum es	{X}t͡sʰnum es	{X}num es	{X}num es	{X}num es	{X}num es	{X}num es	{X}num es	{X}num es	{Xprs}um es	{Xprs}um es	{Xprs}um es	{Xprs}um es	{Xprs}um es	{Xprs}ɒlis es	{Xprs}ɒlis es	{X}ɒs	{X}es	{X}um es	{X}um es	{Xprs}num es	{X}num es	{X}um es
indicative present 3SG	{X}um ɒ	{X}um ɒ	{X}um ɒ	{X}num ɒ	{X}num ɒ	{X}t͡sʰnum ɒ	{X}t͡sʰnum ɒ	{X}num ɒ	{X}num ɒ	{X}num ɒ	{X}num ɒ	{X}num ɒ	{X}num ɒ	{X}num ɒ	{Xprs}um ɒ	{Xprs}um ɒ	{Xprs}um ɒ	{Xprs}um ɒ	{Xprs}um ɒ	{Xprs}ɒlis ɒ	{Xprs}ɒlis ɒ	{X}ɒj	{X}i	{X}um ɒ	{X}um ɒ	{Xprs}num ɒ	{X}num ɒ	{X}um ɒ
indicative present 1PL	{X}um eŋkʰ	{X}um eŋkʰ	{X}um eŋkʰ	{X}num eŋkʰ	{X}num eŋkʰ	{X}t͡sʰnum eŋkʰ	{X}t͡sʰnum eŋkʰ	{X}num eŋkʰ	{X}num eŋkʰ	{X}num eŋkʰ	{X}num eŋkʰ	{X}num eŋkʰ	{X}num eŋkʰ	{X}num eŋkʰ	{Xprs}um eŋkʰ	{Xprs}um eŋkʰ	{Xprs}um eŋkʰ	{Xprs}um eŋkʰ	{Xprs}um eŋkʰ	{Xprs}ɒlis eŋkʰ	{Xprs}ɒlis eŋkʰ	{X}ɒŋkʰ	{X}eŋkʰ	{X}um eŋkʰ	{X}um eŋkʰ	{Xprs}num eŋkʰ	{X}num eŋkʰ	{X}um eŋkʰ
indicative present 2PL	{X}um ekʰ	{X}um ekʰ	{X}um ekʰ	{X}num ekʰ	{X}num ekʰ	{X}t͡sʰnum ekʰ	{X}t͡sʰnum ekʰ	{X}num ekʰ	{X}num ekʰ	{X}num ekʰ	{X}num ekʰ	{X}num ekʰ	{X}num ekʰ	{X}num ekʰ	{Xprs}um ekʰ	{Xprs}um ekʰ	{Xprs}um ekʰ	{Xprs}um ekʰ	{Xprs}um ekʰ	{Xprs}ɒlis ekʰ	{Xprs}ɒlis ekʰ	{X}ɒkʰ	{X}ekʰ	{X}um ekʰ	{X}um ekʰ	{Xprs}num ekʰ	{X}num ekʰ	{X}um ekʰ
indicative present 3PL	{X}um en	{X}um en	{X}um en	{X}num en	{X}num en	{X}t͡sʰnum en	{X}t͡sʰnum en	{X}num en	{X}num en	{X}num en	{X}num en	{X}num en	{X}num en	{X}num en	{Xprs}um en	{Xprs}um en	{Xprs}um en	{Xprs}um en	{Xprs}um en	{Xprs}ɒlis en	{Xprs}ɒlis en	{X}ɒn	{X}en	{X}um en	{X}um en	{Xprs}num en	{X}num en	{X}um en
negative indicative present 1SG	t͡ʃʰem {X}um	t͡ʃʰem {X}um	t͡ʃʰem {X}um	t͡ʃʰem {X}num	t͡ʃʰem {X}num	t͡ʃʰem {X}t͡sʰnum	t͡ʃʰem {X}t͡sʰnum	t͡ʃʰem {X}num	t͡ʃʰem {X}num	t͡ʃʰem {X}num	t͡ʃʰem {X}num	t͡ʃʰem {X}num	t͡ʃʰem {X}num	t͡ʃʰem {X}num	t͡ʃʰem {Xprs}um	t͡ʃʰem {Xprs}um	t͡ʃʰem {Xprs}um	t͡ʃʰem {Xprs}um	t͡ʃʰem {Xprs}um	t͡ʃʰem {Xprs}ɒlis	t͡ʃʰem {Xprs}ɒlis	t͡ʃʰ{X}ɒm	t͡ʃʰ{X}em	t͡ʃʰem {X}um	t͡ʃʰem {X}um	t͡ʃʰem {Xprs}num	t͡ʃʰem {X}num	t͡ʃʰem {X}um
negative indicative present 2SG	t͡ʃʰes {X}um	t͡ʃʰes {X}um	t͡ʃʰes {X}um	t͡ʃʰes {X}num	t͡ʃʰes {X}num	t͡ʃʰes {X}t͡sʰnum	t͡ʃʰes {X}t͡sʰnum	t͡ʃʰes {X}num	t͡ʃʰes {X}num	t͡ʃʰes {X}num	t͡ʃʰes {X}num	t͡ʃʰes {X}num	t͡ʃʰes {X}num	t͡ʃʰes {X}num	t͡ʃʰes {Xprs}um	t͡ʃʰes {Xprs}um	t͡ʃʰes {Xprs}um	t͡ʃʰes {Xprs}um	t͡ʃʰes {Xprs}um	t͡ʃʰes {Xprs}ɒlis	t͡ʃʰes {Xprs}ɒlis	t͡ʃʰ{X}ɒs	t͡ʃʰ{X}es	t͡ʃʰes {X}um	t͡ʃʰes {X}um	t͡ʃʰes {Xprs}num	t͡ʃʰes {X}num	t͡ʃʰes {X}um
negative indicative present 3SG	t͡ʃʰi {X}um	t͡ʃʰi {X}um	t͡ʃʰi {X}um	t͡ʃʰi {X}num	t͡ʃʰi {X}num	t͡ʃʰi {X}t͡sʰnum	t͡ʃʰi {X}t͡sʰnum	t͡ʃʰi {X}num	t͡ʃʰi {X}num	t͡ʃʰi {X}num	t͡ʃʰi {X}num	t͡ʃʰi {X}num	t͡ʃʰi {X}num	t͡ʃʰi {X}num	t͡ʃʰi {Xprs}um	t͡ʃʰi {Xprs}um	t͡ʃʰi {Xprs}um	t͡ʃʰi {Xprs}um	t͡ʃʰi {Xprs}um	t͡ʃʰi {Xprs}ɒlis	t͡ʃʰi {Xprs}ɒlis	t͡ʃʰ{X}ɒj	t͡ʃʰ{X}i	t͡ʃʰi {X}um	t͡ʃʰi {X}um	t͡ʃʰi {Xprs}num	t͡ʃʰi {X}num	t͡ʃʰi {X}um
negative indicative present 1PL	t͡ʃʰeŋkʰ {X}um	t͡ʃʰeŋkʰ {X}um	t͡ʃʰeŋkʰ {X}um	t͡ʃʰeŋkʰ {X}num	t͡ʃʰeŋkʰ {X}num	t͡ʃʰeŋkʰ {X}t͡sʰnum	t͡ʃʰeŋkʰ {X}t͡sʰnum	t͡ʃʰeŋkʰ {X}num	t͡ʃʰeŋkʰ {X}num	t͡ʃʰeŋkʰ {X}num	t͡ʃʰeŋkʰ {X}num	t͡ʃʰeŋkʰ {X}num	t͡ʃʰeŋkʰ {X}num	t͡ʃʰeŋkʰ {X}num	t͡ʃʰeŋkʰ {Xprs}um	t͡ʃʰeŋkʰ {Xprs}um	t͡ʃʰeŋkʰ {Xprs}um	t͡ʃʰeŋkʰ {Xprs}um	t͡ʃʰeŋkʰ {Xprs}um	t͡ʃʰeŋkʰ {Xprs}ɒlis	t͡ʃʰeŋkʰ {Xprs}ɒlis	t͡ʃʰ{X}ɒŋkʰ	t͡ʃʰ{X}eŋkʰ	t͡ʃʰeŋkʰ {X}um	t͡ʃʰeŋkʰ {X}um	t͡ʃʰeŋkʰ {Xprs}num	t͡ʃʰeŋkʰ {X}num	t͡ʃʰeŋkʰ {X}um
negative indicative present 2PL	t͡ʃʰekʰ {X}um	t͡ʃʰekʰ {X}um	t͡ʃʰekʰ {X}um	t͡ʃʰekʰ {X}num	t͡ʃʰekʰ {X}num	t͡ʃʰekʰ {X}t͡sʰnum	t͡ʃʰekʰ {X}t͡sʰnum	t͡ʃʰekʰ {X}num	t͡ʃʰekʰ {X}num	t͡ʃʰekʰ {X}num	t͡ʃʰekʰ {X}num	t͡ʃʰekʰ {X}num	t͡ʃʰekʰ {X}num	t͡ʃʰekʰ {X}num	t͡ʃʰekʰ {Xprs}um	t͡ʃʰekʰ {Xprs}um	t͡ʃʰekʰ {Xprs}um	t͡ʃʰekʰ {Xprs}um	t͡ʃʰekʰ {Xprs}um	t͡ʃʰekʰ {Xprs}ɒlis	t͡ʃʰekʰ {Xprs}ɒlis	t͡ʃʰ{X}ɒkʰ	t͡ʃʰ{X}ekʰ	t͡ʃʰekʰ {X}um	t͡ʃʰekʰ {X}um	t͡ʃʰekʰ {Xprs}num	t͡ʃʰekʰ {X}num	t͡ʃʰekʰ {X}um
negative indicative present 3PL	t͡ʃʰen {X}um	t͡ʃʰen {X}um	t͡ʃʰen {X}um	t͡ʃʰen {X}num	t͡ʃʰen {X}num	t͡ʃʰen {X}t͡sʰnum	t͡ʃʰen {X}t͡sʰnum	t͡ʃʰen {X}num	t͡ʃʰen {X}num	t͡ʃʰen {X}num	t͡ʃʰen {X}num	t͡ʃʰen {X}num	t͡ʃʰen {X}num	t͡ʃʰen {X}num	t͡ʃʰen {Xprs}um	t͡ʃʰen {Xprs}um	t͡ʃʰen {Xprs}um	t͡ʃʰen {Xprs}um	t͡ʃʰen {Xprs}um	t͡ʃʰen {Xprs}ɒlis	t͡ʃʰen {Xprs}ɒlis	t͡ʃʰ{X}ɒn	t͡ʃʰ{X}en	t͡ʃʰen {X}um	t͡ʃʰen {X}um	t͡ʃʰen {Xprs}num	t͡ʃʰen {X}num	t͡ʃʰen {X}um
indicative past imperfective 1SG	{X}um im	{X}um im	{X}um im	{X}num im	{X}num im	{X}t͡sʰnum im	{X}t͡sʰnum im	{X}num im	{X}num im	{X}num im	{X}num im	{X}num im	{X}num im	{X}num im	{Xprs}um im	{Xprs}um im	{Xprs}um im	{Xprs}um im	{Xprs}um im	{Xprs}ɒlis im	{Xprs}ɒlis im	{X}ɒjim	{X}im	{X}um im	{X}um im	{Xprs}num im	{X}num im	{X}um im
indicative past imperfective 2SG	{X}um iɻ	{X}um iɻ	{X}um iɻ	{X}num iɻ	{X}num iɻ	{X}t͡sʰnum iɻ	{X}t͡sʰnum iɻ	{X}num iɻ	{X}num iɻ	{X}num iɻ	{X}num iɻ	{X}num iɻ	{X}num iɻ	{X}num iɻ	{Xprs}um iɻ	{Xprs}um iɻ	{Xprs}um iɻ	{Xprs}um iɻ	{Xprs}um iɻ	{Xprs}ɒlis iɻ	{Xprs}ɒlis iɻ	{X}ɒjiɻ	{X}iɻ	{X}um iɻ	{X}um iɻ	{Xprs}num iɻ	{X}num iɻ	{X}um iɻ
indicative past imperfective 3SG	{X}um eɻ	{X}um eɻ	{X}um eɻ	{X}num eɻ	{X}num eɻ	{X}t͡sʰnum eɻ	{X}t͡sʰnum eɻ	{X}num eɻ	{X}num eɻ	{X}num eɻ	{X}num eɻ	{X}num eɻ	{X}num eɻ	{X}num eɻ	{Xprs}um eɻ	{Xprs}um eɻ	{Xprs}um eɻ	{Xprs}um eɻ	{Xprs}um eɻ	{Xprs}ɒlis eɻ	{Xprs}ɒlis eɻ	{X}ɒɻ	{X}eɻ	{X}um eɻ	{X}um eɻ	{Xprs}num eɻ	{X}num eɻ	{X}um eɻ
indicative past imperfective 1PL	{X}um iŋkʰ	{X}um iŋkʰ	{X}um iŋkʰ	{X}num iŋkʰ	{X}num iŋkʰ	{X}t͡sʰnum iŋkʰ	{X}t͡sʰnum iŋkʰ	{X}num iŋkʰ	{X}num iŋkʰ	{X}num iŋkʰ	{X}num iŋkʰ	{X}num iŋkʰ	{X}num iŋkʰ	{X}num iŋkʰ	{Xprs}um iŋkʰ	{Xprs}um iŋkʰ	{Xprs}um iŋkʰ	{Xprs}um iŋkʰ	{Xprs}um iŋkʰ	{Xprs}ɒlis iŋkʰ	{Xprs}ɒlis iŋkʰ	{X}ɒjiŋkʰ	{X}iŋkʰ	{X}um iŋkʰ	{X}um iŋkʰ	{Xprs}num iŋkʰ	{X}num iŋkʰ	{X}um iŋkʰ
indicative past imperfective 2PL	{X}um ikʰ	{X}um ikʰ	{X}um ikʰ	{X}num ikʰ	{X}num ikʰ	{X}t͡sʰnum ikʰ	{X}t͡sʰnum ikʰ	{X}num ikʰ	{X}num ikʰ	{X}num ikʰ	{X}num ikʰ	{X}num ikʰ	{X}num ikʰ	{X}num ikʰ	{Xprs}um ikʰ	{Xprs}um ikʰ	{Xprs}um ikʰ	{Xprs}um ikʰ	{Xprs}um ikʰ	{Xprs}ɒlis ikʰ	{Xprs}ɒlis ikʰ	{X}ɒjikʰ	{X}ikʰ	{X}um ikʰ	{X}um ikʰ	{Xprs}num ikʰ	{X}num ikʰ	{X}um ikʰ
indicative past imperfective 3PL	{X}um in	{X}um in	{X}um in	{X}num in	{X}num in	{X}t͡sʰnum in	{X}t͡sʰnum in	{X}num in	{X}num in	{X}num in	{X}num in	{X}num in	{X}num in	{X}num in	{Xprs}um in	{Xprs}um in	{Xprs}um in	{Xprs}um in	{Xprs}um in	{Xprs}ɒlis in	{Xprs}ɒlis in	{X}ɒjiŋkʰ	{X}iŋkʰ	{X}um in	{X}um in	{Xprs}num in	{X}num in	{X}um in
negative indicative past imperfective 1SG	t͡ʃʰim {X}um	t͡ʃʰim {X}um	t͡ʃʰim {X}um	t͡ʃʰim {X}num	t͡ʃʰim {X}num	t͡ʃʰim {X}t͡sʰnum	t͡ʃʰim {X}t͡sʰnum	t͡ʃʰim {X}num	t͡ʃʰim {X}num	t͡ʃʰim {X}num	t͡ʃʰim {X}num	t͡ʃʰim {X}num	t͡ʃʰim {X}num	t͡ʃʰim {X}num	t͡ʃʰim {Xprs}um	t͡ʃʰim {Xprs}um	t͡ʃʰim {Xprs}um	t͡ʃʰim {Xprs}um	t͡ʃʰim {Xprs}um	t͡ʃʰim {Xprs}ɒlis	t͡ʃʰim {Xprs}ɒlis	t͡ʃʰ{X}ɒjim	t͡ʃʰ{X}im	t͡ʃʰim {X}um	t͡ʃʰim {X}um	t͡ʃʰim {Xprs}num	t͡ʃʰim {X}num	t͡ʃʰim {X}um
negative indicative past imperfective 2SG	t͡ʃʰiɻ {X}um	t͡ʃʰiɻ {X}um	t͡ʃʰiɻ {X}um	t͡ʃʰiɻ {X}num	t͡ʃʰiɻ {X}num	t͡ʃʰiɻ {X}t͡sʰnum	t͡ʃʰiɻ {X}t͡sʰnum	t͡ʃʰiɻ {X}num	t͡ʃʰiɻ {X}num	t͡ʃʰiɻ {X}num	t͡ʃʰiɻ {X}num	t͡ʃʰiɻ {X}num	t͡ʃʰiɻ {X}num	t͡ʃʰiɻ {X}num	t͡ʃʰiɻ {Xprs}um	t͡ʃʰiɻ {Xprs}um	t͡ʃʰiɻ {Xprs}um	t͡ʃʰiɻ {Xprs}um	t͡ʃʰiɻ {Xprs}um	t͡ʃʰiɻ {Xprs}ɒlis	t͡ʃʰiɻ {Xprs}ɒlis	t͡ʃʰ{X}ɒjiɻ	t͡ʃʰ{X}iɻ	t͡ʃʰiɻ {X}um	t͡ʃʰiɻ {X}um	t͡ʃʰiɻ {Xprs}num	t͡ʃʰiɻ {X}num	t͡ʃʰiɻ {X}um
negative indicative past imperfective 3SG	t͡ʃʰeɻ {X}um	t͡ʃʰeɻ {X}um	t͡ʃʰeɻ {X}um	t͡ʃʰeɻ {X}num	t͡ʃʰeɻ {X}num	t͡ʃʰeɻ {X}t͡sʰnum	t͡ʃʰeɻ {X}t͡sʰnum	t͡ʃʰeɻ {X}num	t͡ʃʰeɻ {X}num	t͡ʃʰeɻ {X}num	t͡ʃʰeɻ {X}num	t͡ʃʰeɻ {X}num	t͡ʃʰeɻ {X}num	t͡ʃʰeɻ {X}num	t͡ʃʰeɻ {Xprs}um	t͡ʃʰeɻ {Xprs}um	t͡ʃʰeɻ {Xprs}um	t͡ʃʰeɻ {Xprs}um	t͡ʃʰeɻ {Xprs}um	t͡ʃʰeɻ {Xprs}ɒlis	t͡ʃʰeɻ {Xprs}ɒlis	t͡ʃʰ{X}ɒɻ	t͡ʃʰ{X}eɻ	t͡ʃʰeɻ {X}um	t͡ʃʰeɻ {X}um	t͡ʃʰeɻ {Xprs}num	t͡ʃʰeɻ {X}num	t͡ʃʰeɻ {X}um
negative indicative past imperfective 1PL	t͡ʃʰiŋkʰ {X}um	t͡ʃʰiŋkʰ {X}um	t͡ʃʰiŋkʰ {X}um	t͡ʃʰiŋkʰ {X}num	t͡ʃʰiŋkʰ {X}num	t͡ʃʰiŋkʰ {X}t͡sʰnum	t͡ʃʰiŋkʰ {X}t͡sʰnum	t͡ʃʰiŋkʰ {X}num	t͡ʃʰiŋkʰ {X}num	t͡ʃʰiŋkʰ {X}num	t͡ʃʰiŋkʰ {X}num	t͡ʃʰiŋkʰ {X}num	t͡ʃʰiŋkʰ {X}num	t͡ʃʰiŋkʰ {X}num	t͡ʃʰiŋkʰ {Xprs}um	t͡ʃʰiŋkʰ {Xprs}um	t͡ʃʰiŋkʰ {Xprs}um	t͡ʃʰiŋkʰ {Xprs}um	t͡ʃʰiŋkʰ {Xprs}um	t͡ʃʰiŋkʰ {Xprs}ɒlis	t͡ʃʰiŋkʰ {Xprs}ɒlis	t͡ʃʰ{X}ɒjiŋkʰ	t͡ʃʰ{X}iŋkʰ	t͡ʃʰiŋkʰ {X}um	t͡ʃʰiŋkʰ {X}um	t͡ʃʰiŋkʰ {Xprs}num	t͡ʃʰiŋkʰ {X}num	t͡ʃʰiŋkʰ {X}um
negative indicative past imperfective 2PL	t͡ʃʰikʰ {X}um	t͡ʃʰikʰ {X}um	t͡ʃʰikʰ {X}um	t͡ʃʰikʰ {X}num	t͡ʃʰikʰ {X}num	t͡ʃʰikʰ {X}t͡sʰnum	t͡ʃʰikʰ {X}t͡sʰnum	t͡ʃʰikʰ {X}num	t͡ʃʰikʰ {X}num	t͡ʃʰikʰ {X}num	t͡ʃʰikʰ {X}num	t͡ʃʰikʰ {X}num	t͡ʃʰikʰ {X}num	t͡ʃʰikʰ {X}num	t͡ʃʰikʰ {Xprs}um	t͡ʃʰikʰ {Xprs}um	t͡ʃʰikʰ {Xprs}um	t͡ʃʰikʰ {Xprs}um	t͡ʃʰikʰ {Xprs}um	t͡ʃʰikʰ {Xprs}ɒlis	t͡ʃʰikʰ {Xprs}ɒlis	t͡ʃʰ{X}ɒjikʰ	t͡ʃʰ{X}ikʰ	t͡ʃʰikʰ {X}um	t͡ʃʰikʰ {X}um	t͡ʃʰikʰ {Xprs}num	t͡ʃʰikʰ {X}num	t͡ʃʰikʰ {X}um
negative indicative past imperfective 3PL	t͡ʃʰin {X}um	t͡ʃʰin {X}um	t͡ʃʰin {X}um	t͡ʃʰin {X}num	t͡ʃʰin {X}num	t͡ʃʰin {X}t͡sʰnum	t͡ʃʰin {X}t͡sʰnum	t͡ʃʰin {X}num	t͡ʃʰin {X}num	t͡ʃʰin {X}num	t͡ʃʰin {X}num	t͡ʃʰin {X}num	t͡ʃʰin {X}num	t͡ʃʰin {X}num	t͡ʃʰin {Xprs}um	t͡ʃʰin {Xprs}um	t͡ʃʰin {Xprs}um	t͡ʃʰin {Xprs}um	t͡ʃʰin {Xprs}um	t͡ʃʰin {Xprs}ɒlis	t͡ʃʰin {Xprs}ɒlis	t͡ʃʰ{X}ɒjiŋkʰ	t͡ʃʰ{X}iŋkʰ	t͡ʃʰin {X}um	t͡ʃʰin {X}um	t͡ʃʰin {Xprs}num	t͡ʃʰin {X}num	t͡ʃʰin {X}um
indicative future 1SG	{X}elu em	{X}elu em	{X}ɒlu em	{X}nɒlu em	{X}nɒlu em	{X}t͡sʰnelu em	{X}t͡sʰnelu em	{X}nelu em	{X}nelu em	{X}nelu em	{X}nelu em	{X}nelu em	{X}nelu em	{X}nelu em	{Xprs}elu em	{Xprs}elu em	{Xprs}elu em	{Xprs}elu em	{Xprs}ɒlu em	{Xprs}ɒlu em	{Xprs}ɒlu em			{X}elu em	{X}elu em	{Xprs}nɒlu em	{X}nɒlu em	{X}elu em
indicative future 2SG	{X}elu es	{X}elu es	{X}ɒlu es	{X}nɒlu es	{X}nɒlu es	{X}t͡sʰnelu es	{X}t͡sʰnelu es	{X}nelu es	{X}nelu es	{X}nelu es	{X}nelu es	{X}nelu es	{X}nelu es	{X}nelu es	{Xprs}elu es	{Xprs}elu es	{Xprs}elu es	{Xprs}elu es	{Xprs}ɒlu es	{Xprs}ɒlu es	{Xprs}ɒlu es			{X}elu es	{X}elu es	{Xprs}nɒlu es	{X}nɒlu es	{X}elu es
indicative future 3SG	{X}elu ɒ	{X}elu ɒ	{X}ɒlu ɒ	{X}nɒlu ɒ	{X}nɒlu ɒ	{X}t͡sʰnelu ɒ	{X}t͡sʰnelu ɒ	{X}nelu ɒ	{X}nelu ɒ	{X}nelu ɒ	{X}nelu ɒ	{X}nelu ɒ	{X}nelu ɒ	{X}nelu ɒ	{Xprs}elu ɒ	{Xprs}elu ɒ	{Xprs}elu ɒ	{Xprs}elu ɒ	{Xprs}ɒlu ɒ	{Xprs}ɒlu ɒ	{Xprs}ɒlu ɒ			{X}elu ɒ	{X}elu ɒ	{Xprs}nɒlu ɒ	{X}nɒlu ɒ	{X}elu ɒ
indicative future 1PL	{X}elu eŋkʰ	{X}elu eŋkʰ	{X}ɒlu eŋkʰ	{X}nɒlu eŋkʰ	{X}nɒlu eŋkʰ	{X}t͡sʰnelu eŋkʰ	{X}t͡sʰnelu eŋkʰ	{X}nelu eŋkʰ	{X}nelu eŋkʰ	{X}nelu eŋkʰ	{X}nelu eŋkʰ	{X}nelu eŋkʰ	{X}nelu eŋkʰ	{X}nelu eŋkʰ	{Xprs}elu eŋkʰ	{Xprs}elu eŋkʰ	{Xprs}elu eŋkʰ	{Xprs}elu eŋkʰ	{Xprs}ɒlu eŋkʰ	{Xprs}ɒlu eŋkʰ	{Xprs}ɒlu eŋkʰ		{X}elu eŋkʰ	{X}elu eŋkʰ	{Xprs}nɒlu eŋkʰ	{X}nɒlu eŋkʰ	{X}elu eŋkʰ	
indicative future 2PL	{X}elu ekʰ	{X}elu ekʰ	{X}ɒlu ekʰ	{X}nɒlu ekʰ	{X}nɒlu ekʰ	{X}t͡sʰnelu ekʰ	{X}t͡sʰnelu ekʰ	{X}nelu ekʰ	{X}nelu ekʰ	{X}nelu ekʰ	{X}nelu ekʰ	{X}nelu ekʰ	{X}nelu ekʰ	{X}nelu ekʰ	{Xprs}elu ekʰ	{Xprs}elu ekʰ	{Xprs}elu ekʰ	{Xprs}elu ekʰ	{Xprs}ɒlu ekʰ	{Xprs}ɒlu ekʰ	{Xprs}ɒlu ekʰ			{X}elu ekʰ	{X}elu ekʰ	{Xprs}nɒlu ekʰ	{X}nɒlu ekʰ	{X}elu ekʰ
indicative future 3PL	{X}elu en	{X}elu en	{X}ɒlu en	{X}nɒlu en	{X}nɒlu en	{X}t͡sʰnelu en	{X}t͡sʰnelu en	{X}nelu en	{X}nelu en	{X}nelu en	{X}nelu en	{X}nelu en	{X}nelu en	{X}nelu en	{Xprs}elu en	{Xprs}elu en	{Xprs}elu en	{Xprs}elu en	{Xprs}ɒlu en	{Xprs}ɒlu en	{Xprs}ɒlu en			{X}elu en	{X}elu en	{Xprs}nɒlu en	{X}nɒlu en	{X}elu en
negative indicative future 1SG	t͡ʃʰem {X}elu	t͡ʃʰem {X}elu	t͡ʃʰem {X}ɒlu	t͡ʃʰem {X}nɒlu	t͡ʃʰem {X}nɒlu	t͡ʃʰem {X}t͡sʰnelu	t͡ʃʰem {X}t͡sʰnelu	t͡ʃʰem {X}nelu	t͡ʃʰem {X}nelu	t͡ʃʰem {X}nelu	t͡ʃʰem {X}nelu	t͡ʃʰem {X}nelu	t͡ʃʰem {X}nelu	t͡ʃʰem {X}nelu	t͡ʃʰem {Xprs}elu	t͡ʃʰem {Xprs}elu	t͡ʃʰem {Xprs}elu	t͡ʃʰem {Xprs}elu	t͡ʃʰem {Xprs}ɒlu	t͡ʃʰem {Xprs}ɒlu	t͡ʃʰem {Xprs}ɒlu		t͡ʃʰem {X}elu	t͡ʃʰem {X}elu	t͡ʃʰem {Xprs}nɒlu	t͡ʃʰem {X}nɒlu	t͡ʃʰem {X}elu	
negative indicative future 2SG	t͡ʃʰes {X}elu	t͡ʃʰes {X}elu	t͡ʃʰes {X}ɒlu	t͡ʃʰes {X}nɒlu	t͡ʃʰes {X}nɒlu	t͡ʃʰes {X}t͡sʰnelu	t͡ʃʰes {X}t͡sʰnelu	t͡ʃʰes {X}nelu	t͡ʃʰes {X}nelu	t͡ʃʰes {X}nelu	t͡ʃʰes {X}nelu	t͡ʃʰes {X}nelu	t͡ʃʰes {X}nelu	t͡ʃʰes {X}nelu	t͡ʃʰes {Xprs}elu	t͡ʃʰes {Xprs}elu	t͡ʃʰes {Xprs}elu	t͡ʃʰes {Xprs}elu	t͡ʃʰes {Xprs}ɒlu	t͡ʃʰes {Xprs}ɒlu	t͡ʃʰes {Xprs}ɒlu		t͡ʃʰes {X}elu	t͡ʃʰes {X}elu	t͡ʃʰes {Xprs}nɒlu	t͡ʃʰes {X}nɒlu	t͡ʃʰes {X}elu	
negative indicative future 3SG	t͡ʃʰi {X}elu	t͡ʃʰi {X}elu	t͡ʃʰi {X}ɒlu	t͡ʃʰi {X}nɒlu	t͡ʃʰi {X}nɒlu	t͡ʃʰi {X}t͡sʰnelu	t͡ʃʰi {X}t͡sʰnelu	t͡ʃʰi {X}nelu	t͡ʃʰi {X}nelu	t͡ʃʰi {X}nelu	t͡ʃʰi {X}nelu	t͡ʃʰi {X}nelu	t͡ʃʰi {X}nelu	t͡ʃʰi {X}nelu	t͡ʃʰi {Xprs}elu	t͡ʃʰi {Xprs}elu	t͡ʃʰi {Xprs}elu	t͡ʃʰi {Xprs}elu	t͡ʃʰi {Xprs}ɒlu	t͡ʃʰi {Xprs}ɒlu	t͡ʃʰi {Xprs}ɒlu			t͡ʃʰi {X}elu	t͡ʃʰi {X}elu	t͡ʃʰi {Xprs}nɒlu	t͡ʃʰi {X}nɒlu	t͡ʃʰi {X}elu
negative indicative future 1PL	t͡ʃʰeŋkʰ {X}elu	t͡ʃʰeŋkʰ {X}elu	t͡ʃʰeŋkʰ {X}ɒlu	t͡ʃʰeŋkʰ {X}nɒlu	t͡ʃʰeŋkʰ {X}nɒlu	t͡ʃʰeŋkʰ {X}t͡sʰnelu	t͡ʃʰeŋkʰ {X}t͡sʰnelu	t͡ʃʰeŋkʰ {X}nelu	t͡ʃʰeŋkʰ {X}nelu	t͡ʃʰeŋkʰ {X}nelu	t͡ʃʰeŋkʰ {X}nelu	t͡ʃʰeŋkʰ {X}nelu	t͡ʃʰeŋkʰ {X}nelu	t͡ʃʰeŋkʰ {X}nelu	t͡ʃʰeŋkʰ {Xprs}elu	t͡ʃʰeŋkʰ {Xprs}elu	t͡ʃʰeŋkʰ {Xprs}elu	t͡ʃʰeŋkʰ {Xprs}elu	t͡ʃʰeŋkʰ {Xprs}ɒlu	t͡ʃʰeŋkʰ {Xprs}ɒlu	t͡ʃʰeŋkʰ {Xprs}ɒlu		t͡ʃʰeŋkʰ {X}elu	t͡ʃʰeŋkʰ {X}elu	t͡ʃʰeŋkʰ {Xprs}nɒlu	t͡ʃʰeŋkʰ {X}nɒlu	t͡ʃʰeŋkʰ {X}elu	
negative indicative future 2PL	t͡ʃʰekʰ {X}elu	t͡ʃʰekʰ {X}elu	t͡ʃʰekʰ {X}ɒlu	t͡ʃʰekʰ {X}nɒlu	t͡ʃʰekʰ {X}nɒlu	t͡ʃʰekʰ {X}t͡sʰnelu	t͡ʃʰekʰ {X}t͡sʰnelu	t͡ʃʰekʰ {X}nelu	t͡ʃʰekʰ {X}nelu	t͡ʃʰekʰ {X}nelu	t͡ʃʰekʰ {X}nelu	t͡ʃʰekʰ {X}nelu	t͡ʃʰekʰ {X}nelu	t͡ʃʰekʰ {X}nelu	t͡ʃʰekʰ {Xprs}elu	t͡ʃʰekʰ {Xprs}elu	t͡ʃʰekʰ {Xprs}elu	t͡ʃʰekʰ {Xprs}elu	t͡ʃʰekʰ {Xprs}ɒlu	t͡ʃʰekʰ {Xprs}ɒlu	t͡ʃʰekʰ {Xprs}ɒlu		t͡ʃʰekʰ {X}elu	t͡ʃʰekʰ {X}elu	t͡ʃʰekʰ {Xprs}nɒlu	t͡ʃʰekʰ {X}nɒlu	t͡ʃʰekʰ {X}elu	
negative indicative future 3PL	t͡ʃʰen {X}elu	t͡ʃʰen {X}elu	t͡ʃʰen {X}ɒlu	t͡ʃʰen {X}nɒlu	t͡ʃʰen {X}nɒlu	t͡ʃʰen {X}t͡sʰnelu	t͡ʃʰen {X}t͡sʰnelu	t͡ʃʰen {X}nelu	t͡ʃʰen {X}nelu	t͡ʃʰen {X}nelu	t͡ʃʰen {X}nelu	t͡ʃʰen {X}nelu	t͡ʃʰen {X}nelu	t͡ʃʰen {X}nelu	t͡ʃʰen {Xprs}elu	t͡ʃʰen {Xprs}elu	t͡ʃʰen {Xprs}elu	t͡ʃʰen {Xprs}elu	t͡ʃʰen {Xprs}ɒlu	t͡ʃʰen {Xprs}ɒlu	t͡ʃʰen {Xprs}ɒlu		t͡ʃʰen {X}elu	t͡ʃʰen {X}elu	t͡ʃʰen {Xprs}nɒlu	t͡ʃʰen {X}nɒlu	t͡ʃʰen {X}elu	
indicative future perfect 1SG	{X}elu im	{X}elu im	{X}ɒlu im	{X}nɒlu im	{X}nɒlu im	{X}t͡sʰnelu im	{X}t͡sʰnelu im	{X}nelu im	{X}nelu im	{X}nelu im	{X}nelu im	{X}nelu im	{X}nelu im	{X}nelu im	{Xprs}elu im	{Xprs}elu im	{Xprs}elu im	{Xprs}elu im	{Xprs}ɒlu im	{Xprs}ɒlu im	{Xprs}ɒlu im			{X}elu im	{X}elu im	{Xprs}nɒlu im	{X}nɒlu im	{X}elu im
indicative future perfect 2SG	{X}elu iɻ	{X}elu iɻ	{X}ɒlu iɻ	{X}nɒlu iɻ	{X}nɒlu iɻ	{X}t͡sʰnelu iɻ	{X}t͡sʰnelu iɻ	{X}nelu iɻ	{X}nelu iɻ	{X}nelu iɻ	{X}nelu iɻ	{X}nelu iɻ	{X}nelu iɻ	{X}nelu iɻ	{Xprs}elu iɻ	{Xprs}elu iɻ	{Xprs}elu iɻ	{Xprs}elu iɻ	{Xprs}ɒlu iɻ	{Xprs}ɒlu iɻ	{Xprs}ɒlu iɻ			{X}elu iɻ	{X}elu iɻ	{Xprs}nɒlu iɻ	{X}nɒlu iɻ	{X}elu iɻ
indicative future perfect 3SG	{X}elu eɻ	{X}elu eɻ	{X}ɒlu eɻ	{X}nɒlu eɻ	{X}nɒlu eɻ	{X}t͡sʰnelu eɻ	{X}t͡sʰnelu eɻ	{X}nelu eɻ	{X}nelu eɻ	{X}nelu eɻ	{X}nelu eɻ	{X}nelu eɻ	{X}nelu eɻ	{X}nelu eɻ	{Xprs}elu eɻ	{Xprs}elu eɻ	{Xprs}elu eɻ	{Xprs}elu eɻ	{Xprs}ɒlu eɻ	{Xprs}ɒlu eɻ	{Xprs}ɒlu eɻ			{X}elu eɻ	{X}elu eɻ	{Xprs}nɒlu eɻ	{X}nɒlu eɻ	{X}elu eɻ
indicative future perfect 1PL	{X}elu iŋkʰ	{X}elu iŋkʰ	{X}ɒlu iŋkʰ	{X}nɒlu iŋkʰ	{X}nɒlu iŋkʰ	{X}t͡sʰnelu iŋkʰ	{X}t͡sʰnelu iŋkʰ	{X}nelu iŋkʰ	{X}nelu iŋkʰ	{X}nelu iŋkʰ	{X}nelu iŋkʰ	{X}nelu iŋkʰ	{X}nelu iŋkʰ	{X}nelu iŋkʰ	{Xprs}elu iŋkʰ	{Xprs}elu iŋkʰ	{Xprs}elu iŋkʰ	{Xprs}elu iŋkʰ	{Xprs}ɒlu iŋkʰ	{Xprs}ɒlu iŋkʰ	{Xprs}ɒlu iŋkʰ		{X}elu iŋkʰ	{X}elu iŋkʰ	{Xprs}nɒlu iŋkʰ	{X}nɒlu iŋkʰ	{X}elu iŋkʰ	
indicative future perfect 2PL	{X}elu ikʰ	{X}elu ikʰ	{X}ɒlu ikʰ	{X}nɒlu ikʰ	{X}nɒlu ikʰ	{X}t͡sʰnelu ikʰ	{X}t͡sʰnelu ikʰ	{X}nelu ikʰ	{X}nelu ikʰ	{X}nelu ikʰ	{X}nelu ikʰ	{X}nelu ikʰ	{X}nelu ikʰ	{X}nelu ikʰ	{Xprs}elu ikʰ	{Xprs}elu ikʰ	{Xprs}elu ikʰ	{Xprs}elu ikʰ	{Xprs}ɒlu ikʰ	{Xprs}ɒlu ikʰ	{Xprs}ɒlu ikʰ			{X}elu ikʰ	{X}elu ikʰ	{Xprs}nɒlu ikʰ	{X}nɒlu ikʰ	{X}elu ikʰ
indicative future perfect 3PL	{X}elu in	{X}elu in	{X}ɒlu in	{X}nɒlu in	{X}nɒlu in	{X}t͡sʰnelu in	{X}t͡sʰnelu in	{X}nelu in	{X}nelu in	{X}nelu in	{X}nelu in	{X}nelu in	{X}nelu in	{X}nelu in	{Xprs}elu in	{Xprs}elu in	{Xprs}elu in	{Xprs}elu in	{Xprs}ɒlu in	{Xprs}ɒlu in	{Xprs}ɒlu in			{X}elu in	{X}elu in	{Xprs}nɒlu in	{X}nɒlu in	{X}elu in
negative indicative future perfect 1SG	t͡ʃʰim {X}elu	t͡ʃʰim {X}elu	t͡ʃʰim {X}ɒlu	t͡ʃʰim {X}nɒlu	t͡ʃʰim {X}nɒlu	t͡ʃʰim {X}t͡sʰnelu	t͡ʃʰim {X}t͡sʰnelu	t͡ʃʰim {X}nelu	t͡ʃʰim {X}nelu	t͡ʃʰim {X}nelu	t͡ʃʰim {X}nelu	t͡ʃʰim {X}nelu	t͡ʃʰim {X}nelu	t͡ʃʰim {X}nelu	t͡ʃʰim {Xprs}elu	t͡ʃʰim {Xprs}elu	t͡ʃʰim {Xprs}elu	t͡ʃʰim {Xprs}elu	t͡ʃʰim {Xprs}ɒlu	t͡ʃʰim {Xprs}ɒlu	t͡ʃʰim {Xprs}ɒlu		t͡ʃʰim {X}elu	t͡ʃʰim {X}elu	t͡ʃʰim {Xprs}nɒlu	t͡ʃʰim {X}nɒlu	t͡ʃʰim {X}elu	
negative indicative future perfect 2SG	t͡ʃʰiɻ {X}elu	t͡ʃʰiɻ {X}elu	t͡ʃʰiɻ {X}ɒlu	t͡ʃʰiɻ {X}nɒlu	t͡ʃʰiɻ {X}nɒlu	t͡ʃʰiɻ {X}t͡sʰnelu	t͡ʃʰiɻ {X}t͡sʰnelu	t͡ʃʰiɻ {X}nelu	t͡ʃʰiɻ {X}nelu	t͡ʃʰiɻ {X}nelu	t͡ʃʰiɻ {X}nelu	t͡ʃʰiɻ {X}nelu	t͡ʃʰiɻ {X}nelu	t͡ʃʰiɻ {X}nelu	t͡ʃʰiɻ {Xprs}elu	t͡ʃʰiɻ {Xprs}elu	t͡ʃʰiɻ {Xprs}elu	t͡ʃʰiɻ {Xprs}elu	t͡ʃʰiɻ {Xprs}ɒlu	t͡ʃʰiɻ {Xprs}ɒlu	t͡ʃʰiɻ {Xprs}ɒlu			t͡ʃʰiɻ {X}elu	t͡ʃʰiɻ {X}elu	t͡ʃʰiɻ {Xprs}nɒlu	t͡ʃʰiɻ {X}nɒlu	t͡ʃʰiɻ {X}elu
negative indicative future perfect 3SG	t͡ʃʰeɻ {X}elu	t͡ʃʰeɻ {X}elu	t͡ʃʰeɻ {X}ɒlu	t͡ʃʰeɻ {X}nɒlu	t͡ʃʰeɻ {X}nɒlu	t͡ʃʰeɻ {X}t͡sʰnelu	t͡ʃʰeɻ {X}t͡sʰnelu	t͡ʃʰeɻ {X}nelu	t͡ʃʰeɻ {X}nelu	t͡ʃʰeɻ {X}nelu	t͡ʃʰeɻ {X}nelu	t͡ʃʰeɻ {X}nelu	t͡ʃʰeɻ {X}nelu	t͡ʃʰeɻ {X}nelu	t͡ʃʰeɻ {Xprs}elu	t͡ʃʰeɻ {Xprs}elu	t͡ʃʰeɻ {Xprs}elu	t͡ʃʰeɻ {Xprs}elu	t͡ʃʰeɻ {Xprs}ɒlu	t͡ʃʰeɻ {Xprs}ɒlu	t͡ʃʰeɻ {Xprs}ɒlu		t͡ʃʰeɻ {X}elu	t͡ʃʰeɻ {X}elu	t͡ʃʰeɻ {Xprs}nɒlu	t͡ʃʰeɻ {X}nɒlu	t͡ʃʰeɻ {X}elu	
negative indicative future perfect 1PL	t͡ʃʰiŋkʰ {X}elu	t͡ʃʰiŋkʰ {X}elu	t͡ʃʰiŋkʰ {X}ɒlu	t͡ʃʰiŋkʰ {X}nɒlu	t͡ʃʰiŋkʰ {X}nɒlu	t͡ʃʰiŋkʰ {X}t͡sʰnelu	t͡ʃʰiŋkʰ {X}t͡sʰnelu	t͡ʃʰiŋkʰ {X}nelu	t͡ʃʰiŋkʰ {X}nelu	t͡ʃʰiŋkʰ {X}nelu	t͡ʃʰiŋkʰ {X}nelu	t͡ʃʰiŋkʰ {X}nelu	t͡ʃʰiŋkʰ {X}nelu	t͡ʃʰiŋkʰ {X}nelu	t͡ʃʰiŋkʰ {Xprs}elu	t͡ʃʰiŋkʰ {Xprs}elu	t͡ʃʰiŋkʰ {Xprs}elu	t͡ʃʰiŋkʰ {Xprs}elu	t͡ʃʰiŋkʰ {Xprs}ɒlu	t͡ʃʰiŋkʰ {Xprs}ɒlu	t͡ʃʰiŋkʰ {Xprs}ɒlu		t͡ʃʰiŋkʰ {X}elu	t͡ʃʰiŋkʰ {X}elu	t͡ʃʰiŋkʰ {Xprs}nɒlu	t͡ʃʰiŋkʰ {X}nɒlu	t͡ʃʰiŋkʰ {X}elu	
negative indicative future perfect 2PL	t͡ʃʰikʰ {X}elu	t͡ʃʰikʰ {X}elu	t͡ʃʰikʰ {X}ɒlu	t͡ʃʰikʰ {X}nɒlu	t͡ʃʰikʰ {X}nɒlu	t͡ʃʰikʰ {X}t͡sʰnelu	t͡ʃʰikʰ {X}t͡sʰnelu	t͡ʃʰikʰ {X}nelu	t͡ʃʰikʰ {X}nelu	t͡ʃʰikʰ {X}nelu	t͡ʃʰikʰ {X}nelu	t͡ʃʰikʰ {X}nelu	t͡ʃʰikʰ {X}nelu	t͡ʃʰikʰ {X}nelu	t͡ʃʰikʰ {Xprs}elu	t͡ʃʰikʰ {Xprs}elu	t͡ʃʰikʰ {Xprs}elu	t͡ʃʰikʰ {Xprs}elu	t͡ʃʰikʰ {Xprs}ɒlu	t͡ʃʰikʰ {Xprs}ɒlu	t͡ʃʰikʰ {Xprs}ɒlu		t͡ʃʰikʰ {X}elu	t͡ʃʰikʰ {X}elu	t͡ʃʰikʰ {Xprs}nɒlu	t͡ʃʰikʰ {X}nɒlu	t͡ʃʰikʰ {X}elu	
negative indicative future perfect 3PL	t͡ʃʰin {X}elu	t͡ʃʰin {X}elu	t͡ʃʰin {X}ɒlu	t͡ʃʰin {X}nɒlu	t͡ʃʰin {X}nɒlu	t͡ʃʰin {X}t͡sʰnelu	t͡ʃʰin {X}t͡sʰnelu	t͡ʃʰin {X}nelu	t͡ʃʰin {X}nelu	t͡ʃʰin {X}nelu	t͡ʃʰin {X}nelu	t͡ʃʰin {X}nelu	t͡ʃʰin {X}nelu	t͡ʃʰin {X}nelu	t͡ʃʰin {Xprs}elu	t͡ʃʰin {Xprs}elu	t͡ʃʰin {Xprs}elu	t͡ʃʰin {Xprs}elu	t͡ʃʰin {Xprs}ɒlu	t͡ʃʰin {Xprs}ɒlu	t͡ʃʰin {Xprs}ɒlu		t͡ʃʰin {X}elu	t͡ʃʰin {X}elu	t͡ʃʰin {Xprs}nɒlu	t͡ʃʰin {X}nɒlu	t͡ʃʰin {X}elu	
indicative present perfect 1SG	{X}el/{X}eɻ em	{X}el/{X}eɻ em	{X}ɒt͡sʰel/{X}ɒt͡sʰeɻ em	{X}t͡sʰel/{X}t͡sʰeɻ em	{X}t͡sʰel/{X}t͡sʰeɻ em	{X}t͡sʰɻel/{X}t͡sʰɻeɻ em	{X}t͡sʰɻel/{X}t͡sʰɻeɻ em	{X}el/{X}eɻ em	{X}el/{X}eɻ em	{X}el/{X}eɻ em	{X}el/{X}eɻ em	{X}el/{X}eɻ em	{X}el/{X}eɻ em	{X}el/{X}eɻ em	{Xpst}el/{Xpst}eɻ em	{Xpst}el/{Xpst}eɻ em	{Xpst}el/{Xpst}eɻ em	{Xpst}el/{Xpst}eɻ em	{Xpst}ɒt͡sʰel/{Xpst}ɒt͡sʰeɻ em	{Xpst}el/{Xpst}eɻ em	{Xpst}el/{Xpst}eɻ em		{X}el/{X}eɻ em	{X}el/{X}eɻ em	{Xpst}t͡sʰel/{Xpst}t͡sʰeɻ em	{X}t͡sʰel/{X}t͡sʰeɻ em	{X}el/{X}eɻ em	
indicative present perfect 2SG	{X}el/{X}eɻ es	{X}el/{X}eɻ es	{X}ɒt͡sʰel/{X}ɒt͡sʰeɻ es	{X}t͡sʰel/{X}t͡sʰeɻ es	{X}t͡sʰel/{X}t͡sʰeɻ es	{X}t͡sʰɻel/{X}t͡sʰɻeɻ es	{X}t͡sʰɻel/{X}t͡sʰɻeɻ es	{X}el/{X}eɻ es	{X}el/{X}eɻ es	{X}el/{X}eɻ es	{X}el/{X}eɻ es	{X}el/{X}eɻ es	{X}el/{X}eɻ es	{X}el/{X}eɻ es	{Xpst}el/{Xpst}eɻ es	{Xpst}el/{Xpst}eɻ es	{Xpst}el/{Xpst}eɻ es	{Xpst}el/{Xpst}eɻ es	{Xpst}ɒt͡sʰel/{Xpst}ɒt͡sʰeɻ es	{Xpst}el/{Xpst}eɻ es	{Xpst}el/{Xpst}eɻ es		{X}el/{X}eɻ es	{X}el/{X}eɻ es	{Xpst}t͡sʰel/{Xpst}t͡sʰeɻ es	{X}t͡sʰel/{X}t͡sʰeɻ es	{X}el/{X}eɻ es	
indicative present perfect 3SG	{X}el/{X}eɻ ɒ	{X}el/{X}eɻ ɒ	{X}ɒt͡sʰel/{X}ɒt͡sʰeɻ ɒ	{X}t͡sʰel/{X}t͡sʰeɻ ɒ	{X}t͡sʰel/{X}t͡sʰeɻ ɒ	{X}t͡sʰɻel/{X}t͡sʰɻeɻ ɒ	{X}t͡sʰɻel/{X}t͡sʰɻeɻ ɒ	{X}el/{X}eɻ ɒ	{X}el/{X}eɻ ɒ	{X}el/{X}eɻ ɒ	{X}el/{X}eɻ ɒ	{X}el/{X}eɻ ɒ	{X}el/{X}eɻ ɒ	{X}el/{X}eɻ ɒ	{Xpst}el/{Xpst}eɻ ɒ	{Xpst}el/{Xpst}eɻ ɒ	{Xpst}el/{Xpst}eɻ ɒ	{Xpst}el/{Xpst}eɻ ɒ	{Xpst}ɒt͡sʰel/{Xpst}ɒt͡sʰeɻ ɒ	{Xpst}el/{Xpst}eɻ ɒ	{Xpst}el/{Xpst}eɻ ɒ		{X}el/{X}eɻ ɒ	{X}el/{X}eɻ ɒ	{Xpst}t͡sʰel/{Xpst}t͡sʰeɻ ɒ	{X}t͡sʰel/{X}t͡sʰeɻ ɒ	{X}el/{X}eɻ ɒ	
indicative present perfect 1PL	{X}el/{X}eɻ eŋkʰ	{X}el/{X}eɻ eŋkʰ	{X}ɒt͡sʰel/{X}ɒt͡sʰeɻ eŋkʰ	{X}t͡sʰel/{X}t͡sʰeɻ eŋkʰ	{X}t͡sʰel/{X}t͡sʰeɻ eŋkʰ	{X}t͡sʰɻel/{X}t͡sʰɻeɻ eŋkʰ	{X}t͡sʰɻel/{X}t͡sʰɻeɻ eŋkʰ	{X}el/{X}eɻ eŋkʰ	{X}el/{X}eɻ eŋkʰ	{X}el/{X}eɻ eŋkʰ	{X}el/{X}eɻ eŋkʰ	{X}el/{X}eɻ eŋkʰ	{X}el/{X}eɻ eŋkʰ	{X}el/{X}eɻ eŋkʰ	{Xpst}el/{Xpst}eɻ eŋkʰ	{Xpst}el/{Xpst}eɻ eŋkʰ	{Xpst}el/{Xpst}eɻ eŋkʰ	{Xpst}el/{Xpst}eɻ eŋkʰ	{Xpst}ɒt͡sʰel/{Xpst}ɒt͡sʰeɻ eŋkʰ	{Xpst}el/{Xpst}eɻ eŋkʰ	{Xpst}el/{Xpst}eɻ eŋkʰ		{X}el/{X}eɻ eŋkʰ	{X}el/{X}eɻ eŋkʰ	{Xpst}t͡sʰel/{Xpst}t͡sʰeɻ eŋkʰ	{X}t͡sʰel/{X}t͡sʰeɻ eŋkʰ	{X}el/{X}eɻ eŋkʰ	
indicative present perfect 2PL	{X}el/{X}eɻ ekʰ	{X}el/{X}eɻ ekʰ	{X}ɒt͡sʰel/{X}ɒt͡sʰeɻ ekʰ	{X}t͡sʰel/{X}t͡sʰeɻ ekʰ	{X}t͡sʰel/{X}t͡sʰeɻ ekʰ	{X}t͡sʰɻel/{X}t͡sʰɻeɻ ekʰ	{X}t͡sʰɻel/{X}t͡sʰɻeɻ ekʰ	{X}el/{X}eɻ ekʰ	{X}el/{X}eɻ ekʰ	{X}el/{X}eɻ ekʰ	{X}el/{X}eɻ ekʰ	{X}el/{X}eɻ ekʰ	{X}el/{X}eɻ ekʰ	{X}el/{X}eɻ ekʰ	{Xpst}el/{Xpst}eɻ ekʰ	{Xpst}el/{Xpst}eɻ ekʰ	{Xpst}el/{Xpst}eɻ ekʰ	{Xpst}el/{Xpst}eɻ ekʰ	{Xpst}ɒt͡sʰel/{Xpst}ɒt͡sʰeɻ ekʰ	{Xpst}el/{Xpst}eɻ ekʰ	{Xpst}el/{Xpst}eɻ ekʰ		{X}el/{X}eɻ ekʰ	{X}el/{X}eɻ ekʰ	{Xpst}t͡sʰel/{Xpst}t͡sʰeɻ ekʰ	{X}t͡sʰel/{X}t͡sʰeɻ ekʰ	{X}el/{X}eɻ ekʰ	
indicative present perfect 3PL	{X}el/{X}eɻ en	{X}el/{X}eɻ en	{X}ɒt͡sʰel/{X}ɒt͡sʰeɻ en	{X}t͡sʰel/{X}t͡sʰeɻ en	{X}t͡sʰel/{X}t͡sʰeɻ en	{X}t͡sʰɻel/{X}t͡sʰɻeɻ en	{X}t͡sʰɻel/{X}t͡sʰɻeɻ en	{X}el/{X}eɻ en	{X}el/{X}eɻ en	{X}el/{X}eɻ en	{X}el/{X}eɻ en	{X}el/{X}eɻ en	{X}el/{X}eɻ en	{X}el/{X}eɻ en	{Xpst}el/{Xpst}eɻ en	{Xpst}el/{Xpst}eɻ en	{Xpst}el/{Xpst}eɻ en	{Xpst}el/{Xpst}eɻ en	{Xpst}ɒt͡sʰel/{Xpst}ɒt͡sʰeɻ en	{Xpst}el/{Xpst}eɻ en	{Xpst}el/{Xpst}eɻ en		{X}el/{X}eɻ en	{X}el/{X}eɻ en	{Xpst}t͡sʰel/{Xpst}t͡sʰeɻ en	{X}t͡sʰel/{X}t͡sʰeɻ en	{X}el/{X}eɻ en	
negative indicative present perfect 1SG	t͡ʃʰem {X}e	t͡ʃʰem {X}e	t͡ʃʰem {X}ɒt͡sʰe	t͡ʃʰem {X}t͡sʰe	t͡ʃʰem {X}t͡sʰe	t͡ʃʰem {X}t͡sʰɻe	t͡ʃʰem {X}t͡sʰɻe	t͡ʃʰem {X}e	t͡ʃʰem {X}e	t͡ʃʰem {X}e	t͡ʃʰem {X}e	t͡ʃʰem {X}e	t͡ʃʰem {X}e	t͡ʃʰem {X}e	t͡ʃʰem {Xpst}e	t͡ʃʰem {Xpst}e	t͡ʃʰem {Xpst}e	t͡ʃʰem {Xpst}e	t͡ʃʰem {Xpst}ɒt͡sʰe	t͡ʃʰem {Xpst}e	t͡ʃʰem {Xpst}e			t͡ʃʰem {X}e	t͡ʃʰem {X}e	t͡ʃʰem {Xpst}t͡sʰe	t͡ʃʰem {X}t͡sʰe	t͡ʃʰem {X}e
negative indicative present perfect 2SG	t͡ʃʰes {X}e	t͡ʃʰes {X}e	t͡ʃʰes {X}ɒt͡sʰe	t͡ʃʰes {X}t͡sʰe	t͡ʃʰes {X}t͡sʰe	t͡ʃʰes {X}t͡sʰɻe	t͡ʃʰes {X}t͡sʰɻe	t͡ʃʰes {X}e	t͡ʃʰes {X}e	t͡ʃʰes {X}e	t͡ʃʰes {X}e	t͡ʃʰes {X}e	t͡ʃʰes {X}e	t͡ʃʰes {X}e	t͡ʃʰes {Xpst}e	t͡ʃʰes {Xpst}e	t͡ʃʰes {Xpst}e	t͡ʃʰes {Xpst}e	t͡ʃʰes {Xpst}ɒt͡sʰe	t͡ʃʰes {Xpst}e	t͡ʃʰes {Xpst}e			t͡ʃʰes {X}e	t͡ʃʰes {X}e	t͡ʃʰes {Xpst}t͡sʰe	t͡ʃʰes {X}t͡sʰe	t͡ʃʰes {X}e
negative indicative present perfect 3SG	t͡ʃʰi {X}e	t͡ʃʰi {X}e	t͡ʃʰi {X}ɒt͡sʰe	t͡ʃʰi {X}t͡sʰe	t͡ʃʰi {X}t͡sʰe	t͡ʃʰi {X}t͡sʰɻe	t͡ʃʰi {X}t͡sʰɻe	t͡ʃʰi {X}e	t͡ʃʰi {X}e	t͡ʃʰi {X}e	t͡ʃʰi {X}e	t͡ʃʰi {X}e	t͡ʃʰi {X}e	t͡ʃʰi {X}e	t͡ʃʰi {Xpst}e	t͡ʃʰi {Xpst}e	t͡ʃʰi {Xpst}e	t͡ʃʰi {Xpst}e	t͡ʃʰi {Xpst}ɒt͡sʰe	t͡ʃʰi {Xpst}e	t͡ʃʰi {Xpst}e			t͡ʃʰi {X}e	t͡ʃʰi {X}e	t͡ʃʰi {Xpst}t͡sʰe	t͡ʃʰi {X}t͡sʰe	t͡ʃʰi {X}e
negative indicative present perfect 1PL	t͡ʃʰeŋkʰ {X}e	t͡ʃʰeŋkʰ {X}e	t͡ʃʰeŋkʰ {X}ɒt͡sʰe	t͡ʃʰeŋkʰ {X}t͡sʰe	t͡ʃʰeŋkʰ {X}t͡sʰe	t͡ʃʰeŋkʰ {X}t͡sʰɻe	t͡ʃʰeŋkʰ {X}t͡sʰɻe	t͡ʃʰeŋkʰ {X}e	t͡ʃʰeŋkʰ {X}e	t͡ʃʰeŋkʰ {X}e	t͡ʃʰeŋkʰ {X}e	t͡ʃʰeŋkʰ {X}e	t͡ʃʰeŋkʰ {X}e	t͡ʃʰeŋkʰ {X}e	t͡ʃʰeŋkʰ {Xpst}e	t͡ʃʰeŋkʰ {Xpst}e	t͡ʃʰeŋkʰ {Xpst}e	t͡ʃʰeŋkʰ {Xpst}e	t͡ʃʰeŋkʰ {Xpst}ɒt͡sʰe	t͡ʃʰeŋkʰ {Xpst}e	t͡ʃʰeŋkʰ {Xpst}e		t͡ʃʰeŋkʰ {X}e	t͡ʃʰeŋkʰ {X}e	t͡ʃʰeŋkʰ {Xpst}t͡sʰe	t͡ʃʰeŋkʰ {X}t͡sʰe	t͡ʃʰeŋkʰ {X}e	
negative indicative present perfect 2PL	t͡ʃʰekʰ {X}e	t͡ʃʰekʰ {X}e	t͡ʃʰekʰ {X}ɒt͡sʰe	t͡ʃʰekʰ {X}t͡sʰe	t͡ʃʰekʰ {X}t͡sʰe	t͡ʃʰekʰ {X}t͡sʰɻe	t͡ʃʰekʰ {X}t͡sʰɻe	t͡ʃʰekʰ {X}e	t͡ʃʰekʰ {X}e	t͡ʃʰekʰ {X}e	t͡ʃʰekʰ {X}e	t͡ʃʰekʰ {X}e	t͡ʃʰekʰ {X}e	t͡ʃʰekʰ {X}e	t͡ʃʰekʰ {Xpst}e	t͡ʃʰekʰ {Xpst}e	t͡ʃʰekʰ {Xpst}e	t͡ʃʰekʰ {Xpst}e	t͡ʃʰekʰ {Xpst}ɒt͡sʰe	t͡ʃʰekʰ {Xpst}e	t͡ʃʰekʰ {Xpst}e			t͡ʃʰekʰ {X}e	t͡ʃʰekʰ {X}e	t͡ʃʰekʰ {Xpst}t͡sʰe	t͡ʃʰekʰ {X}t͡sʰe	t͡ʃʰekʰ {X}e
negative indicative present perfect 3PL	t͡ʃʰen {X}e	t͡ʃʰen {X}e	t͡ʃʰen {X}ɒt͡sʰe	t͡ʃʰen {X}t͡sʰe	t͡ʃʰen {X}t͡sʰe	t͡ʃʰen {X}t͡sʰɻe	t͡ʃʰen {X}t͡sʰɻe	t͡ʃʰen {X}e	t͡ʃʰen {X}e	t͡ʃʰen {X}e	t͡ʃʰen {X}e	t͡ʃʰen {X}e	t͡ʃʰen {X}e	t͡ʃʰen {X}e	t͡ʃʰen {Xpst}e	t͡ʃʰen {Xpst}e	t͡ʃʰen {Xpst}e	t͡ʃʰen {Xpst}e	t͡ʃʰen {Xpst}ɒt͡sʰe	t͡ʃʰen {Xpst}e	t͡ʃʰen {Xpst}e			t͡ʃʰen {X}e	t͡ʃʰen {X}e	t͡ʃʰen {Xpst}t͡sʰe	t͡ʃʰen {X}t͡sʰe	t͡ʃʰen {X}e
indicative pluperfect 1SG	{X}el/{X}eɻ im	{X}el/{X}eɻ im	{X}ɒt͡sʰel/{X}ɒt͡sʰeɻ im	{X}t͡sʰel/{X}t͡sʰeɻ im	{X}t͡sʰel/{X}t͡sʰeɻ im	{X}t͡sʰɻel/{X}t͡sʰɻeɻ im	{X}t͡sʰɻel/{X}t͡sʰɻeɻ im	{X}el/{X}eɻ im	{X}el/{X}eɻ im	{X}el/{X}eɻ im	{X}el/{X}eɻ im	{X}el/{X}eɻ im	{X}el/{X}eɻ im	{X}el/{X}eɻ im	{Xpst}el/{Xpst}eɻ im	{Xpst}el/{Xpst}eɻ im	{Xpst}el/{Xpst}eɻ im	{Xpst}el/{Xpst}eɻ im	{Xpst}ɒt͡sʰel/{Xpst}ɒt͡sʰeɻ im	{Xpst}el/{Xpst}eɻ im	{Xpst}el/{Xpst}eɻ im		{X}el/{X}eɻ im	{X}el/{X}eɻ im	{Xpst}t͡sʰel/{Xpst}t͡sʰeɻ im	{X}t͡sʰel/{X}t͡sʰeɻ im	{X}el/{X}eɻ im	
indicative pluperfect 2SG	{X}el/{X}eɻ iɻ	{X}el/{X}eɻ iɻ	{X}ɒt͡sʰel/{X}ɒt͡sʰeɻ iɻ	{X}t͡sʰel/{X}t͡sʰeɻ iɻ	{X}t͡sʰel/{X}t͡sʰeɻ iɻ	{X}t͡sʰɻel/{X}t͡sʰɻeɻ iɻ	{X}t͡sʰɻel/{X}t͡sʰɻeɻ iɻ	{X}el/{X}eɻ iɻ	{X}el/{X}eɻ iɻ	{X}el/{X}eɻ iɻ	{X}el/{X}eɻ iɻ	{X}el/{X}eɻ iɻ	{X}el/{X}eɻ iɻ	{X}el/{X}eɻ iɻ	{Xpst}el/{Xpst}eɻ iɻ	{Xpst}el/{Xpst}eɻ iɻ	{Xpst}el/{Xpst}eɻ iɻ	{Xpst}el/{Xpst}eɻ iɻ	{Xpst}ɒt͡sʰel/{Xpst}ɒt͡sʰeɻ iɻ	{Xpst}el/{Xpst}eɻ iɻ	{Xpst}el/{Xpst}eɻ iɻ		{X}el/{X}eɻ iɻ	{X}el/{X}eɻ iɻ	{Xpst}t͡sʰel/{Xpst}t͡sʰeɻ iɻ	{X}t͡sʰel/{X}t͡sʰeɻ iɻ	{X}el/{X}eɻ iɻ	
indicative pluperfect 3SG	{X}el/{X}eɻ eɻ	{X}el/{X}eɻ eɻ	{X}ɒt͡sʰel/{X}ɒt͡sʰeɻ eɻ	{X}t͡sʰel/{X}t͡sʰeɻ eɻ	{X}t͡sʰel/{X}t͡sʰeɻ eɻ	{X}t͡sʰɻel/{X}t͡sʰɻeɻ eɻ	{X}t͡sʰɻel/{X}t͡sʰɻeɻ eɻ	{X}el/{X}eɻ eɻ	{X}el/{X}eɻ eɻ	{X}el/{X}eɻ eɻ	{X}el/{X}eɻ eɻ	{X}el/{X}eɻ eɻ	{X}el/{X}eɻ eɻ	{X}el/{X}eɻ eɻ	{Xpst}el/{Xpst}eɻ eɻ	{Xpst}el/{Xpst}eɻ eɻ	{Xpst}el/{Xpst}eɻ eɻ	{Xpst}el/{Xpst}eɻ eɻ	{Xpst}ɒt͡sʰel/{Xpst}ɒt͡sʰeɻ eɻ	{Xpst}el/{Xpst}eɻ eɻ	{Xpst}el/{Xpst}eɻ eɻ		{X}el/{X}eɻ eɻ	{X}el/{X}eɻ eɻ	{Xpst}t͡sʰel/{Xpst}t͡sʰeɻ eɻ	{X}t͡sʰel/{X}t͡sʰeɻ eɻ	{X}el/{X}eɻ eɻ	
indicative pluperfect 1PL	{X}el/{X}eɻ eŋkʰ	{X}el/{X}eɻ eŋkʰ	{X}ɒt͡sʰel/{X}ɒt͡sʰeɻ eŋkʰ	{X}t͡sʰel/{X}t͡sʰeɻ eŋkʰ	{X}t͡sʰel/{X}t͡sʰeɻ eŋkʰ	{X}t͡sʰɻel/{X}t͡sʰɻeɻ eŋkʰ	{X}t͡sʰɻel/{X}t͡sʰɻeɻ eŋkʰ	{X}el/{X}eɻ eŋkʰ	{X}el/{X}eɻ eŋkʰ	{X}el/{X}eɻ eŋkʰ	{X}el/{X}eɻ eŋkʰ	{X}el/{X}eɻ eŋkʰ	{X}el/{X}eɻ eŋkʰ	{X}el/{X}eɻ eŋkʰ	{Xpst}el/{Xpst}eɻ eŋkʰ	{Xpst}el/{Xpst}eɻ eŋkʰ	{Xpst}el/{Xpst}eɻ eŋkʰ	{Xpst}el/{Xpst}eɻ eŋkʰ	{Xpst}ɒt͡sʰel/{Xpst}ɒt͡sʰeɻ eŋkʰ	{Xpst}el/{Xpst}eɻ eŋkʰ	{Xpst}el/{Xpst}eɻ eŋkʰ		{X}el/{X}eɻ eŋkʰ	{X}el/{X}eɻ eŋkʰ	{Xpst}t͡sʰel/{Xpst}t͡sʰeɻ eŋkʰ	{X}t͡sʰel/{X}t͡sʰeɻ eŋkʰ	{X}el/{X}eɻ eŋkʰ	
indicative pluperfect 2PL	{X}el/{X}eɻ ekʰ	{X}el/{X}eɻ ekʰ	{X}ɒt͡sʰel/{X}ɒt͡sʰeɻ ekʰ	{X}t͡sʰel/{X}t͡sʰeɻ ekʰ	{X}t͡sʰel/{X}t͡sʰeɻ ekʰ	{X}t͡sʰɻel/{X}t͡sʰɻeɻ ekʰ	{X}t͡sʰɻel/{X}t͡sʰɻeɻ ekʰ	{X}el/{X}eɻ ekʰ	{X}el/{X}eɻ ekʰ	{X}el/{X}eɻ ekʰ	{X}el/{X}eɻ ekʰ	{X}el/{X}eɻ ekʰ	{X}el/{X}eɻ ekʰ	{X}el/{X}eɻ ekʰ	{Xpst}el/{Xpst}eɻ ekʰ	{Xpst}el/{Xpst}eɻ ekʰ	{Xpst}el/{Xpst}eɻ ekʰ	{Xpst}el/{Xpst}eɻ ekʰ	{Xpst}ɒt͡sʰel/{Xpst}ɒt͡sʰeɻ ekʰ	{Xpst}el/{Xpst}eɻ ekʰ	{Xpst}el/{Xpst}eɻ ekʰ		{X}el/{X}eɻ ekʰ	{X}el/{X}eɻ ekʰ	{Xpst}t͡sʰel/{Xpst}t͡sʰeɻ ekʰ	{X}t͡sʰel/{X}t͡sʰeɻ ekʰ	{X}el/{X}eɻ ekʰ	
indicative pluperfect 3PL	{X}el/{X}eɻ en	{X}el/{X}eɻ en	{X}ɒt͡sʰel/{X}ɒt͡sʰeɻ en	{X}t͡sʰel/{X}t͡sʰeɻ en	{X}t͡sʰel/{X}t͡sʰeɻ en	{X}t͡sʰɻel/{X}t͡sʰɻeɻ en	{X}t͡sʰɻel/{X}t͡sʰɻeɻ en	{X}el/{X}eɻ en	{X}el/{X}eɻ en	{X}el/{X}eɻ en	{X}el/{X}eɻ en	{X}el/{X}eɻ en	{X}el/{X}eɻ en	{X}el/{X}eɻ en	{Xpst}el/{Xpst}eɻ en	{Xpst}el/{Xpst}eɻ en	{Xpst}el/{Xpst}eɻ en	{Xpst}el/{Xpst}eɻ en	{Xpst}ɒt͡sʰel/{Xpst}ɒt͡sʰeɻ en	{Xpst}el/{Xpst}eɻ en	{Xpst}el/{Xpst}eɻ en		{X}el/{X}eɻ en	{X}el/{X}eɻ en	{Xpst}t͡sʰel/{Xpst}t͡sʰeɻ en	{X}t͡sʰel/{X}t͡sʰeɻ en	{X}el/{X}eɻ en	
negative indicative pluperfect 1SG	t͡ʃʰim {X}e	t͡ʃʰim {X}e	t͡ʃʰim {X}ɒt͡sʰe	t͡ʃʰim {X}t͡sʰe	t͡ʃʰim {X}t͡sʰe	t͡ʃʰim {X}t͡sʰɻe	t͡ʃʰim {X}t͡sʰɻe	t͡ʃʰim {X}e	t͡ʃʰim {X}e	t͡ʃʰim {X}e	t͡ʃʰim {X}e	t͡ʃʰim {X}e	t͡ʃʰim {X}e	t͡ʃʰim {X}e	t͡ʃʰim {Xpst}e	t͡ʃʰim {Xpst}e	t͡ʃʰim {Xpst}e	t͡ʃʰim {Xpst}e	t͡ʃʰim {Xpst}ɒt͡sʰe	t͡ʃʰim {Xpst}e	t͡ʃʰim {Xpst}e			t͡ʃʰim {X}e	t͡ʃʰim {X}e	t͡ʃʰim {Xpst}t͡sʰe	t͡ʃʰim {X}t͡sʰe	t͡ʃʰim {X}e
negative indicative pluperfect 2SG	t͡ʃʰiɻ {X}e	t͡ʃʰiɻ {X}e	t͡ʃʰiɻ {X}ɒt͡sʰe	t͡ʃʰiɻ {X}t͡sʰe	t͡ʃʰiɻ {X}t͡sʰe	t͡ʃʰiɻ {X}t͡sʰɻe	t͡ʃʰiɻ {X}t͡sʰɻe	t͡ʃʰiɻ {X}e	t͡ʃʰiɻ {X}e	t͡ʃʰiɻ {X}e	t͡ʃʰiɻ {X}e	t͡ʃʰiɻ {X}e	t͡ʃʰiɻ {X}e	t͡ʃʰiɻ {X}e	t͡ʃʰiɻ {Xpst}e	t͡ʃʰiɻ {Xpst}e	t͡ʃʰiɻ {Xpst}e	t͡ʃʰiɻ {Xpst}e	t͡ʃʰiɻ {Xpst}ɒt͡sʰe	t͡ʃʰiɻ {Xpst}e	t͡ʃʰiɻ {Xpst}e			t͡ʃʰiɻ {X}e	t͡ʃʰiɻ {X}e	t͡ʃʰiɻ {Xpst}t͡sʰe	t͡ʃʰiɻ {X}t͡sʰe	t͡ʃʰiɻ {X}e
negative indicative pluperfect 3SG	t͡ʃʰeɻ {X}e	t͡ʃʰeɻ {X}e	t͡ʃʰeɻ {X}ɒt͡sʰe	t͡ʃʰeɻ {X}t͡sʰe	t͡ʃʰeɻ {X}t͡sʰe	t͡ʃʰeɻ {X}t͡sʰɻe	t͡ʃʰeɻ {X}t͡sʰɻe	t͡ʃʰeɻ {X}e	t͡ʃʰeɻ {X}e	t͡ʃʰeɻ {X}e	t͡ʃʰeɻ {X}e	t͡ʃʰeɻ {X}e	t͡ʃʰeɻ {X}e	t͡ʃʰeɻ {X}e	t͡ʃʰeɻ {Xpst}e	t͡ʃʰeɻ {Xpst}e	t͡ʃʰeɻ {Xpst}e	t͡ʃʰeɻ {Xpst}e	t͡ʃʰeɻ {Xpst}ɒt͡sʰe	t͡ʃʰeɻ {Xpst}e	t͡ʃʰeɻ {Xpst}e			t͡ʃʰeɻ {X}e	t͡ʃʰeɻ {X}e	t͡ʃʰeɻ {Xpst}t͡sʰe	t͡ʃʰeɻ {X}t͡sʰe	t͡ʃʰeɻ {X}e
negative indicative pluperfect 1PL	t͡ʃʰiŋkʰ {X}e	t͡ʃʰiŋkʰ {X}e	t͡ʃʰiŋkʰ {X}ɒt͡sʰe	t͡ʃʰiŋkʰ {X}t͡sʰe	t͡ʃʰiŋkʰ {X}t͡sʰe	t͡ʃʰiŋkʰ {X}t͡sʰɻe	t͡ʃʰiŋkʰ {X}t͡sʰɻe	t͡ʃʰiŋkʰ {X}e	t͡ʃʰiŋkʰ {X}e	t͡ʃʰiŋkʰ {X}e	t͡ʃʰiŋkʰ {X}e	t͡ʃʰiŋkʰ {X}e	t͡ʃʰiŋkʰ {X}e	t͡ʃʰiŋkʰ {X}e	t͡ʃʰiŋkʰ {Xpst}e	t͡ʃʰiŋkʰ {Xpst}e	t͡ʃʰiŋkʰ {Xpst}e	t͡ʃʰiŋkʰ {Xpst}e	t͡ʃʰiŋkʰ {Xpst}ɒt͡sʰe	t͡ʃʰiŋkʰ {Xpst}e	t͡ʃʰiŋkʰ {Xpst}e		t͡ʃʰiŋkʰ {X}e	t͡ʃʰiŋkʰ {X}e	t͡ʃʰiŋkʰ {Xpst}t͡sʰe	t͡ʃʰiŋkʰ {X}t͡sʰe	t͡ʃʰiŋkʰ {X}e	
negative indicative pluperfect 2PL	t͡ʃʰikʰ {X}e	t͡ʃʰikʰ {X}e	t͡ʃʰikʰ {X}ɒt͡sʰe	t͡ʃʰikʰ {X}t͡sʰe	t͡ʃʰikʰ {X}t͡sʰe	t͡ʃʰikʰ {X}t͡sʰɻe	t͡ʃʰikʰ {X}t͡sʰɻe	t͡ʃʰikʰ {X}e	t͡ʃʰikʰ {X}e	t͡ʃʰikʰ {X}e	t͡ʃʰikʰ {X}e	t͡ʃʰikʰ {X}e	t͡ʃʰikʰ {X}e	t͡ʃʰikʰ {X}e	t͡ʃʰikʰ {Xpst}e	t͡ʃʰikʰ {Xpst}e	t͡ʃʰikʰ {Xpst}e	t͡ʃʰikʰ {Xpst}e	t͡ʃʰikʰ {Xpst}ɒt͡sʰe	t͡ʃʰikʰ {Xpst}e	t͡ʃʰikʰ {Xpst}e			t͡ʃʰikʰ {X}e	t͡ʃʰikʰ {X}e	t͡ʃʰikʰ {Xpst}t͡sʰe	t͡ʃʰikʰ {X}t͡sʰe	t͡ʃʰikʰ {X}e
negative indicative pluperfect 3PL	t͡ʃʰin {X}e	t͡ʃʰin {X}e	t͡ʃʰin {X}ɒt͡sʰe	t͡ʃʰin {X}t͡sʰe	t͡ʃʰin {X}t͡sʰe	t͡ʃʰin {X}t͡sʰɻe	t͡ʃʰin {X}t͡sʰɻe	t͡ʃʰin {X}e	t͡ʃʰin {X}e	t͡ʃʰin {X}e	t͡ʃʰin {X}e	t͡ʃʰin {X}e	t͡ʃʰin {X}e	t͡ʃʰin {X}e	t͡ʃʰin {Xpst}e	t͡ʃʰin {Xpst}e	t͡ʃʰin {Xpst}e	t͡ʃʰin {Xpst}e	t͡ʃʰin {Xpst}ɒt͡sʰe	t͡ʃʰin {Xpst}e	t͡ʃʰin {Xpst}e			t͡ʃʰin {X}e	t͡ʃʰin {X}e	t͡ʃʰin {Xpst}t͡sʰe	t͡ʃʰin {X}t͡sʰe	t͡ʃʰin {X}e
aorist 1SG	{X}ɒm	{X}ɒm	{X}ɒt͡sʰim	{X}t͡sʰɒm	{X}t͡sʰɒm	{X}t͡sʰɻɒm	{X}t͡sʰɻɒm	{X}ɒm	{X}ɒm	{X}ɒm	{X}ɒm	{X}ɒm	{X}ɒm	{X}ɒm	{Xpst}ɒm	{Xpst}ɒm	{Xpst}ɒm	{Xpst}ɒm	{Xpst}ɒt͡sʰim	{Xpst}ɒm	{Xpst}ɒm			{X}ɒm	{X}ɒm	{Xpst}t͡sʰɒm	{X}t͡sʰim	{X}ɒm
aorist 2SG	{X}ɒɻ	{X}ɒɻ	{X}ɒt͡sʰiɻ	{X}t͡sʰɒɻ	{X}t͡sʰɒɻ	{X}t͡sʰɻɒɻ	{X}t͡sʰɻɒɻ	{X}ɒɻ	{X}ɒɻ	{X}ɒɻ	{X}ɒɻ	{X}ɒɻ	{X}ɒɻ	{X}ɒɻ	{Xpst}ɒɻ	{Xpst}ɒɻ	{Xpst}ɒɻ	{Xpst}ɒɻ	{Xpst}ɒt͡sʰiɻ	{Xpst}ɒɻ	{Xpst}ɒɻ			{X}ɒɻ	{X}ɒɻ	{Xpst}t͡sʰɒɻ	{X}t͡sʰiɻ	{X}ɒɻ
aorist 3SG	{X}ɒւ	{X}ɒւ	{X}ɒt͡sʰ	{X}t͡sʰɒւ	{X}t͡sʰɒւ	{X}t͡sʰɻɒւ	{X}t͡sʰɻɒւ	{X}ɒւ	{X}ɒւ	{X}ɒւ	{X}ɒւ	{X}ɒւ	{X}ɒւ	{X}ɒւ	{Xpst}ɒւ	{Xpst}ɒւ	{Xpst}ɒւ	{Xpst}ɒւ	{Xpst}ɒt͡sʰiւ	{Xpst}ɒւ	{Xpst}ɒւ			{X}ɒւ	{X}ɒւ	{Xpst}t͡sʰɒւ	{X}t͡sʰ	{X}ɒւ
aorist 1PL	{X}ɒŋkʰ	{X}ɒŋkʰ	{X}ɒt͡sʰiŋkʰ	{X}t͡sʰɒŋkʰ	{X}t͡sʰɒŋkʰ	{X}t͡sʰɻɒŋkʰ	{X}t͡sʰɻɒŋkʰ	{X}ɒŋkʰ	{X}ɒŋkʰ	{X}ɒŋkʰ	{X}ɒŋkʰ	{X}ɒŋkʰ	{X}ɒŋkʰ	{X}ɒŋkʰ	{Xpst}ɒŋkʰ	{Xpst}ɒŋkʰ	{Xpst}ɒŋkʰ	{Xpst}ɒŋkʰ	{Xpst}ɒt͡sʰiŋkʰ	{Xpst}ɒŋkʰ	{Xpst}ɒŋkʰ			{X}ɒŋkʰ	{X}ɒŋkʰ	{Xpst}t͡sʰɒŋkʰ	{X}t͡sʰiŋkʰ	{X}ɒŋkʰ
aorist 2PL	{X}ɒkʰ	{X}ɒkʰ	{X}ɒt͡sʰikʰ	{X}t͡sʰɒkʰ	{X}t͡sʰɒkʰ	{X}t͡sʰɻɒkʰ	{X}t͡sʰɻɒkʰ	{X}ɒkʰ	{X}ɒkʰ	{X}ɒkʰ	{X}ɒkʰ	{X}ɒkʰ	{X}ɒkʰ	{X}ɒkʰ	{Xpst}ɒkʰ	{Xpst}ɒkʰ	{Xpst}ɒkʰ	{Xpst}ɒkʰ	{Xpst}ɒt͡sʰikʰ	{Xpst}ɒkʰ	{Xpst}ɒkʰ			{X}ɒkʰ	{X}ɒkʰ	{Xpst}t͡sʰɒkʰ	{X}t͡sʰikʰ	{X}ɒkʰ
aorist 3PL	{X}ɒn	{X}ɒn	{X}ɒt͡sʰin	{X}t͡sʰɒn	{X}t͡sʰɒn	{X}t͡sʰɻɒn	{X}t͡sʰɻɒn	{X}ɒn	{X}ɒn	{X}ɒn	{X}ɒn	{X}ɒn	{X}ɒn	{X}ɒn	{Xpst}ɒn	{Xpst}ɒn	{Xpst}ɒn	{Xpst}ɒn	{Xpst}ɒt͡sʰin	{Xpst}ɒn	{Xpst}ɒn			{X}ɒn	{X}ɒn	{Xpst}t͡sʰɒn	{X}t͡sʰin	{X}ɒn
negative aorist 1SG	t͡ʃʰ{X}ɒm	t͡ʃʰ{X}ɒm	t͡ʃʰ{X}ɒt͡sʰim	t͡ʃʰ{X}t͡sʰɒm	t͡ʃʰ{X}t͡sʰɒm	t͡ʃʰ{X}t͡sʰɻɒm	t͡ʃʰ{X}t͡sʰɻɒm	t͡ʃʰ{X}ɒm	t͡ʃʰ{X}ɒm	t͡ʃʰ{X}ɒm	t͡ʃʰ{X}ɒm	t͡ʃʰ{X}ɒm	t͡ʃʰ{X}ɒm	t͡ʃʰ{X}ɒm	t͡ʃʰ{Xpst}ɒm	t͡ʃʰ{Xpst}ɒm	t͡ʃʰ{Xpst}ɒm	t͡ʃʰ{Xpst}ɒm	t͡ʃʰ{Xpst}ɒt͡sʰim	t͡ʃʰ{Xpst}ɒm	t͡ʃʰ{Xpst}ɒm			t͡ʃʰ{X}ɒm	t͡ʃʰ{X}ɒm	t͡ʃʰ{Xpst}t͡sʰɒm	t͡ʃʰ{X}t͡sʰim	t͡ʃʰ{X}ɒm
negative aorist 2SG	t͡ʃʰ{X}ɒɻ	t͡ʃʰ{X}ɒɻ	t͡ʃʰ{X}ɒt͡sʰiɻ	t͡ʃʰ{X}t͡sʰɒɻ	t͡ʃʰ{X}t͡sʰɒɻ	t͡ʃʰ{X}t͡sʰɻɒɻ	t͡ʃʰ{X}t͡sʰɻɒɻ	t͡ʃʰ{X}ɒɻ	t͡ʃʰ{X}ɒɻ	t͡ʃʰ{X}ɒɻ	t͡ʃʰ{X}ɒɻ	t͡ʃʰ{X}ɒɻ	t͡ʃʰ{X}ɒɻ	t͡ʃʰ{X}ɒɻ	t͡ʃʰ{Xpst}ɒɻ	t͡ʃʰ{Xpst}ɒɻ	t͡ʃʰ{Xpst}ɒɻ	t͡ʃʰ{Xpst}ɒɻ	t͡ʃʰ{Xpst}ɒt͡sʰiɻ	t͡ʃʰ{Xpst}ɒɻ	t͡ʃʰ{Xpst}ɒɻ			t͡ʃʰ{X}ɒɻ	t͡ʃʰ{X}ɒɻ	t͡ʃʰ{Xpst}t͡sʰɒɻ	t͡ʃʰ{X}t͡sʰiɻ	t͡ʃʰ{X}ɒɻ
negative aorist 3SG	t͡ʃʰ{X}ɒւ	t͡ʃʰ{X}ɒւ	t͡ʃʰ{X}ɒt͡sʰ	t͡ʃʰ{X}t͡sʰɒւ	t͡ʃʰ{X}t͡sʰɒւ	t͡ʃʰ{X}t͡sʰɻɒւ	t͡ʃʰ{X}t͡sʰɻɒւ	t͡ʃʰ{X}ɒւ	t͡ʃʰ{X}ɒւ	t͡ʃʰ{X}ɒւ	t͡ʃʰ{X}ɒւ	t͡ʃʰ{X}ɒւ	t͡ʃʰ{X}ɒւ	t͡ʃʰ{X}ɒւ	t͡ʃʰ{Xpst}ɒւ	t͡ʃʰ{Xpst}ɒւ	t͡ʃʰ{Xpst}ɒւ	t͡ʃʰ{Xpst}ɒւ	t͡ʃʰ{Xpst}ɒt͡sʰiւ	t͡ʃʰ{Xpst}ɒւ	t͡ʃʰ{Xpst}ɒւ			t͡ʃʰ{X}ɒւ	t͡ʃʰ{X}ɒւ	t͡ʃʰ{Xpst}t͡sʰɒւ	t͡ʃʰ{X}t͡sʰ	t͡ʃʰ{X}ɒւ
negative aorist 1PL	t͡ʃʰ{X}ɒŋkʰ	t͡ʃʰ{X}ɒŋkʰ	t͡ʃʰ{X}ɒt͡sʰiŋkʰ	t͡ʃʰ{X}t͡sʰɒŋkʰ	t͡ʃʰ{X}t͡sʰɒŋkʰ	t͡ʃʰ{X}t͡sʰɻɒŋkʰ	t͡ʃʰ{X}t͡sʰɻɒŋkʰ	t͡ʃʰ{X}ɒŋkʰ	t͡ʃʰ{X}ɒŋkʰ	t͡ʃʰ{X}ɒŋkʰ	t͡ʃʰ{X}ɒŋkʰ	t͡ʃʰ{X}ɒŋkʰ	t͡ʃʰ{X}ɒŋkʰ	t͡ʃʰ{X}ɒŋkʰ	t͡ʃʰ{Xpst}ɒŋkʰ	t͡ʃʰ{Xpst}ɒŋkʰ	t͡ʃʰ{Xpst}ɒŋkʰ	t͡ʃʰ{Xpst}ɒŋkʰ	t͡ʃʰ{Xpst}ɒt͡sʰiŋkʰ	t͡ʃʰ{Xpst}ɒŋkʰ	t͡ʃʰ{Xpst}ɒŋkʰ			t͡ʃʰ{X}ɒŋkʰ	t͡ʃʰ{X}ɒŋkʰ	t͡ʃʰ{Xpst}t͡sʰɒŋkʰ	t͡ʃʰ{X}t͡sʰiŋkʰ	t͡ʃʰ{X}ɒŋkʰ
negative aorist 2PL	t͡ʃʰ{X}ɒkʰ	t͡ʃʰ{X}ɒkʰ	t͡ʃʰ{X}ɒt͡sʰikʰ	t͡ʃʰ{X}t͡sʰɒkʰ	t͡ʃʰ{X}t͡sʰɒkʰ	t͡ʃʰ{X}t͡sʰɻɒkʰ	t͡ʃʰ{X}t͡sʰɻɒkʰ	t͡ʃʰ{X}ɒkʰ	t͡ʃʰ{X}ɒkʰ	t͡ʃʰ{X}ɒkʰ	t͡ʃʰ{X}ɒkʰ	t͡ʃʰ{X}ɒkʰ	t͡ʃʰ{X}ɒkʰ	t͡ʃʰ{X}ɒkʰ	t͡ʃʰ{Xpst}ɒkʰ	t͡ʃʰ{Xpst}ɒkʰ	t͡ʃʰ{Xpst}ɒkʰ	t͡ʃʰ{Xpst}ɒkʰ	t͡ʃʰ{Xpst}ɒt͡sʰikʰ	t͡ʃʰ{Xpst}ɒkʰ	t͡ʃʰ{Xpst}ɒkʰ			t͡ʃʰ{X}ɒkʰ	t͡ʃʰ{X}ɒkʰ	t͡ʃʰ{Xpst}t͡sʰɒkʰ	t͡ʃʰ{X}t͡sʰikʰ	t͡ʃʰ{X}ɒkʰ
negative aorist 3PL	t͡ʃʰ{X}ɒn	t͡ʃʰ{X}ɒn	t͡ʃʰ{X}ɒt͡sʰin	t͡ʃʰ{X}t͡sʰɒn	t͡ʃʰ{X}t͡sʰɒn	t͡ʃʰ{X}t͡sʰɻɒn	t͡ʃʰ{X}t͡sʰɻɒn	t͡ʃʰ{X}ɒn	t͡ʃʰ{X}ɒn	t͡ʃʰ{X}ɒn	t͡ʃʰ{X}ɒn	t͡ʃʰ{X}ɒn	t͡ʃʰ{X}ɒn	t͡ʃʰ{X}ɒn	t͡ʃʰ{Xpst}ɒn	t͡ʃʰ{Xpst}ɒn	t͡ʃʰ{Xpst}ɒn	t͡ʃʰ{Xpst}ɒn	t͡ʃʰ{Xpst}ɒt͡sʰin	t͡ʃʰ{Xpst}ɒn	t͡ʃʰ{Xpst}ɒn			t͡ʃʰ{X}ɒn	t͡ʃʰ{X}ɒn	t͡ʃʰ{Xpst}t͡sʰɒn	t͡ʃʰ{X}t͡sʰin	t͡ʃʰ{X}ɒn
subjunctive present 1SG	{X}em	{X}em	{X}ɒm	{X}nɒm	{X}nɒm	{X}t͡sʰnem	{X}t͡sʰnem	{X}nem	{X}nem	{X}nem	{X}nem	{X}nem	{X}nem	{X}nem	{Xprs}em	{Xprs}em	{Xprs}em	{Xprs}em	{Xprs}ɒm	{Xprs}ɒm	{Xprs}ɒm			{X}em	{X}em	{Xprs}nɒm	{X}nɒm	{X}em
subjunctive present 2SG	{X}es	{X}es	{X}ɒs	{X}nɒs	{X}nɒs	{X}t͡sʰnes	{X}t͡sʰnes	{X}nes	{X}nes	{X}nes	{X}nes	{X}nes	{X}nes	{X}nes	{Xprs}es	{Xprs}es	{Xprs}es	{Xprs}es	{Xprs}ɒs	{Xprs}ɒs	{Xprs}ɒs			{X}es	{X}es	{Xprs}n{X}	{X}nɒs	{X}es
subjunctive present 3SG	{X}i	{X}i	{X}ɒj	{X}nɒj	{X}nɒj	{X}t͡sʰni	{X}t͡sʰni	{X}ni	{X}ni	{X}ni	{X}ni	{X}ni	{X}ni	{X}ni	{Xprs}i	{Xprs}i	{Xprs}i	{Xprs}i	{Xprs}ɒj	{Xprs}ɒj	{Xprs}ɒj			{X}i	{X}i	{Xprs}nɒj	{X}nɒj	{X}i
subjunctive present 1PL	{X}eŋkʰ	{X}eŋkʰ	{X}ɒŋkʰ	{X}nɒŋkʰ	{X}nɒŋkʰ	{X}t͡sʰneŋkʰ	{X}t͡sʰneŋkʰ	{X}neŋkʰ	{X}neŋkʰ	{X}neŋkʰ	{X}neŋkʰ	{X}neŋkʰ	{X}neŋkʰ	{X}neŋkʰ	{Xprs}eŋkʰ	{Xprs}eŋkʰ	{Xprs}eŋkʰ	{Xprs}eŋkʰ	{Xprs}ɒŋkʰ	{Xprs}ɒŋkʰ	{Xprs}ɒŋkʰ			{X}eŋkʰ	{X}eŋkʰ	{Xprs}nɒŋkʰ	{X}nɒŋkʰ	{X}eŋkʰ
subjunctive present 2PL	{X}ekʰ	{X}ekʰ	{X}ɒkʰ	{X}nɒkʰ	{X}nɒkʰ	{X}t͡sʰnekʰ	{X}t͡sʰnekʰ	{X}nekʰ	{X}nekʰ	{X}nekʰ	{X}nekʰ	{X}nekʰ	{X}nekʰ	{X}nekʰ	{Xprs}ekʰ	{Xprs}ekʰ	{Xprs}ekʰ	{Xprs}ekʰ	{Xprs}ɒkʰ	{Xprs}ɒkʰ	{Xprs}ɒkʰ			{X}ekʰ	{X}ekʰ	{Xprs}nɒkʰ	{X}nɒkʰ	{X}ekʰ
subjunctive present 3PL	{X}en	{X}en	{X}ɒn	{X}nɒn	{X}nɒn	{X}t͡sʰnen	{X}t͡sʰnen	{X}nen	{X}nen	{X}nen	{X}nen	{X}nen	{X}nen	{X}nen	{Xprs}en	{Xprs}en	{Xprs}en	{Xprs}en	{Xprs}ɒn	{Xprs}ɒn	{Xprs}ɒn			{X}en	{X}en	{Xprs}nɒn	{X}nɒn	{X}en
negative subjunctive present 1SG	t͡ʃʰ{X}em	t͡ʃʰ{X}em	t͡ʃʰ{X}ɒm	t͡ʃʰ{X}nɒm	t͡ʃʰ{X}nɒm	t͡ʃʰ{X}t͡sʰnem	t͡ʃʰ{X}t͡sʰnem	t͡ʃʰ{X}nem	t͡ʃʰ{X}nem	t͡ʃʰ{X}nem	t͡ʃʰ{X}nem	t͡ʃʰ{X}nem	t͡ʃʰ{X}nem	t͡ʃʰ{X}nem	t͡ʃʰ{Xprs}em	t͡ʃʰ{Xprs}em	t͡ʃʰ{Xprs}em	t͡ʃʰ{Xprs}em	t͡ʃʰ{Xprs}ɒm	t͡ʃʰ{Xprs}ɒm	t͡ʃʰ{Xprs}ɒm			t͡ʃʰ{X}em	t͡ʃʰ{X}em	t͡ʃʰ{Xprs}nɒm	t͡ʃʰ{X}nɒm	t͡ʃʰ{X}em
negative subjunctive present 2SG	t͡ʃʰ{X}es	t͡ʃʰ{X}es	t͡ʃʰ{X}ɒs	t͡ʃʰ{X}nɒs	t͡ʃʰ{X}nɒs	t͡ʃʰ{X}t͡sʰnes	t͡ʃʰ{X}t͡sʰnes	t͡ʃʰ{X}nes	t͡ʃʰ{X}nes	t͡ʃʰ{X}nes	t͡ʃʰ{X}nes	t͡ʃʰ{X}nes	t͡ʃʰ{X}nes	t͡ʃʰ{X}nes	t͡ʃʰ{Xprs}es	t͡ʃʰ{Xprs}es	t͡ʃʰ{Xprs}es	t͡ʃʰ{Xprs}es	t͡ʃʰ{Xprs}ɒs	t͡ʃʰ{Xprs}ɒs	t͡ʃʰ{Xprs}ɒs			t͡ʃʰ{X}es	t͡ʃʰ{X}es	t͡ʃʰ{Xprs}n{X}	t͡ʃʰ{X}nɒs	t͡ʃʰ{X}es
negative subjunctive present 3SG	t͡ʃʰ{X}i	t͡ʃʰ{X}i	t͡ʃʰ{X}ɒj	t͡ʃʰ{X}nɒj	t͡ʃʰ{X}nɒj	t͡ʃʰ{X}t͡sʰni	t͡ʃʰ{X}t͡sʰni	t͡ʃʰ{X}ni	t͡ʃʰ{X}ni	t͡ʃʰ{X}ni	t͡ʃʰ{X}ni	t͡ʃʰ{X}ni	t͡ʃʰ{X}ni	t͡ʃʰ{X}ni	t͡ʃʰ{Xprs}i	t͡ʃʰ{Xprs}i	t͡ʃʰ{Xprs}i	t͡ʃʰ{Xprs}i	t͡ʃʰ{Xprs}ɒj	t͡ʃʰ{Xprs}ɒj	t͡ʃʰ{Xprs}ɒj			t͡ʃʰ{X}i	t͡ʃʰ{X}i	t͡ʃʰ{Xprs}nɒj	t͡ʃʰ{X}nɒj	t͡ʃʰ{X}i
negative subjunctive present 1PL	t͡ʃʰ{X}eŋkʰ	t͡ʃʰ{X}eŋkʰ	t͡ʃʰ{X}ɒŋkʰ	t͡ʃʰ{X}nɒŋkʰ	t͡ʃʰ{X}nɒŋkʰ	t͡ʃʰ{X}t͡sʰneŋkʰ	t͡ʃʰ{X}t͡sʰneŋkʰ	t͡ʃʰ{X}neŋkʰ	t͡ʃʰ{X}neŋkʰ	t͡ʃʰ{X}neŋkʰ	t͡ʃʰ{X}neŋkʰ	t͡ʃʰ{X}neŋkʰ	t͡ʃʰ{X}neŋkʰ	t͡ʃʰ{X}neŋkʰ	t͡ʃʰ{Xprs}eŋkʰ	t͡ʃʰ{Xprs}eŋkʰ	t͡ʃʰ{Xprs}eŋkʰ	t͡ʃʰ{Xprs}eŋkʰ	t͡ʃʰ{Xprs}ɒŋkʰ	t͡ʃʰ{Xprs}ɒŋkʰ	t͡ʃʰ{Xprs}ɒŋkʰ			t͡ʃʰ{X}eŋkʰ	t͡ʃʰ{X}eŋkʰ	t͡ʃʰ{Xprs}nɒŋkʰ	t͡ʃʰ{X}nɒŋkʰ	t͡ʃʰ{X}eŋkʰ
negative subjunctive present 2PL	t͡ʃʰ{X}ekʰ	t͡ʃʰ{X}ekʰ	t͡ʃʰ{X}ɒkʰ	t͡ʃʰ{X}nɒkʰ	t͡ʃʰ{X}nɒkʰ	t͡ʃʰ{X}t͡sʰnekʰ	t͡ʃʰ{X}t͡sʰnekʰ	t͡ʃʰ{X}nekʰ	t͡ʃʰ{X}nekʰ	t͡ʃʰ{X}nekʰ	t͡ʃʰ{X}nekʰ	t͡ʃʰ{X}nekʰ	t͡ʃʰ{X}nekʰ	t͡ʃʰ{X}nekʰ	t͡ʃʰ{Xprs}ekʰ	t͡ʃʰ{Xprs}ekʰ	t͡ʃʰ{Xprs}ekʰ	t͡ʃʰ{Xprs}ekʰ	t͡ʃʰ{Xprs}ɒkʰ	t͡ʃʰ{Xprs}ɒkʰ	t͡ʃʰ{Xprs}ɒkʰ			t͡ʃʰ{X}ekʰ	t͡ʃʰ{X}ekʰ	t͡ʃʰ{Xprs}nɒkʰ	t͡ʃʰ{X}nɒkʰ	t͡ʃʰ{X}ekʰ
negative subjunctive present 3PL	t͡ʃʰ{X}en	t͡ʃʰ{X}en	t͡ʃʰ{X}ɒn	t͡ʃʰ{X}nɒn	t͡ʃʰ{X}nɒn	t͡ʃʰ{X}t͡sʰnen	t͡ʃʰ{X}t͡sʰnen	t͡ʃʰ{X}nen	t͡ʃʰ{X}nen	t͡ʃʰ{X}nen	t͡ʃʰ{X}nen	t͡ʃʰ{X}nen	t͡ʃʰ{X}nen	t͡ʃʰ{X}nen	t͡ʃʰ{Xprs}en	t͡ʃʰ{Xprs}en	t͡ʃʰ{Xprs}en	t͡ʃʰ{Xprs}en	t͡ʃʰ{Xprs}ɒn	t͡ʃʰ{Xprs}ɒn	t͡ʃʰ{Xprs}ɒn			t͡ʃʰ{X}en	t͡ʃʰ{X}en	t͡ʃʰ{Xprs}nɒn	t͡ʃʰ{X}nɒn	t͡ʃʰ{X}en
subjunctive past imperfective 1SG	{X}im	{X}im	{X}ɒjim	{X}nɒjim	{X}nɒjim	{X}t͡sʰnim	{X}t͡sʰnim	{X}nim	{X}nim	{X}nim	{X}nim	{X}nim	{X}nim	{X}nim	{Xprs}im	{Xprs}im	{Xprs}im	{Xprs}im	{Xprs}ɒjim	{Xprs}ɒjim	{Xprs}ɒjim			{X}im	{X}im	{Xprs}nɒjim	{X}nɒjim	{X}im
subjunctive past imperfective 2SG	{X}iɻ	{X}iɻ	{X}ɒjiɻ	{X}nɒjiɻ	{X}nɒjiɻ	{X}t͡sʰniɻ	{X}t͡sʰniɻ	{X}niɻ	{X}niɻ	{X}niɻ	{X}niɻ	{X}niɻ	{X}niɻ	{X}niɻ	{Xprs}iɻ	{Xprs}iɻ	{Xprs}iɻ	{Xprs}iɻ	{Xprs}ɒjiɻ	{Xprs}ɒjiɻ	{Xprs}ɒjiɻ			{X}iɻ	{X}iɻ	{Xprs}nɒjiɻ	{X}nɒjiɻ	{X}iɻ
subjunctive past imperfective 3SG	{X}eɻ	{X}eɻ	{X}ɒɻ	{X}nɒɻ	{X}nɒɻ	{X}t͡sʰneɻ	{X}t͡sʰneɻ	{X}neɻ	{X}neɻ	{X}neɻ	{X}neɻ	{X}neɻ	{X}neɻ	{X}neɻ	{Xprs}eɻ	{Xprs}eɻ	{Xprs}eɻ	{Xprs}eɻ	{Xprs}ɒɻ	{Xprs}ɒɻ	{Xprs}ɒɻ			{X}eɻ	{X}eɻ	{Xprs}nɒɻ	{X}nɒɻ	{X}eɻ
subjunctive past imperfective 1PL	{X}iŋkʰ	{X}iŋkʰ	{X}ɒjiŋkʰ	{X}nɒjiŋkʰ	{X}nɒjiŋkʰ	{X}t͡sʰniŋkʰ	{X}t͡sʰniŋkʰ	{X}niŋkʰ	{X}niŋkʰ	{X}niŋkʰ	{X}niŋkʰ	{X}niŋkʰ	{X}niŋkʰ	{X}niŋkʰ	{Xprs}iŋkʰ	{Xprs}iŋkʰ	{Xprs}iŋkʰ	{Xprs}iŋkʰ	{Xprs}ɒjiŋkʰ	{Xprs}ɒjiŋkʰ	{Xprs}ɒjiŋkʰ			{X}iŋkʰ	{X}iŋkʰ	{Xprs}nɒjiŋkʰ	{X}nɒjiŋkʰ	{X}iŋkʰ
subjunctive past imperfective 2PL	{X}ikʰ	{X}ikʰ	{X}ɒjikʰ	{X}nɒjikʰ	{X}nɒjikʰ	{X}t͡sʰnikʰ	{X}t͡sʰnikʰ	{X}nikʰ	{X}nikʰ	{X}nikʰ	{X}nikʰ	{X}nikʰ	{X}nikʰ	{X}nikʰ	{Xprs}ikʰ	{Xprs}ikʰ	{Xprs}ikʰ	{Xprs}ikʰ	{Xprs}ɒjikʰ	{Xprs}ɒjikʰ	{Xprs}ɒjikʰ			{X}ikʰ	{X}ikʰ	{Xprs}nɒjikʰ	{X}nɒjikʰ	{X}ikʰ
subjunctive past imperfective 3PL	{X}in	{X}in	{X}ɒjin	{X}nɒjin	{X}nɒjin	{X}t͡sʰnin	{X}t͡sʰnin	{X}nin	{X}nin	{X}nin	{X}nin	{X}nin	{X}nin	{X}nin	{Xprs}in	{Xprs}in	{Xprs}in	{Xprs}in	{Xprs}ɒjin	{Xprs}ɒjin	{Xprs}ɒjin			{X}in	{X}in	{Xprs}nɒjin	{X}nɒjin	{X}in
negative subjunctive past imperfective 1SG	t͡ʃʰ{X}im	t͡ʃʰ{X}im	t͡ʃʰ{X}ɒjim	t͡ʃʰ{X}nɒjim	t͡ʃʰ{X}nɒjim	t͡ʃʰ{X}t͡sʰnim	t͡ʃʰ{X}t͡sʰnim	t͡ʃʰ{X}nim	t͡ʃʰ{X}nim	t͡ʃʰ{X}nim	t͡ʃʰ{X}nim	t͡ʃʰ{X}nim	t͡ʃʰ{X}nim	t͡ʃʰ{X}nim	t͡ʃʰ{Xprs}im	t͡ʃʰ{Xprs}im	t͡ʃʰ{Xprs}im	t͡ʃʰ{Xprs}im	t͡ʃʰ{Xprs}ɒjim	t͡ʃʰ{Xprs}ɒjim	t͡ʃʰ{Xprs}ɒjim			t͡ʃʰ{X}im	t͡ʃʰ{X}im	t͡ʃʰ{Xprs}nɒjim	t͡ʃʰ{X}nɒjim	t͡ʃʰ{X}im
negative subjunctive past imperfective 2SG	t͡ʃʰ{X}iɻ	t͡ʃʰ{X}iɻ	t͡ʃʰ{X}ɒjiɻ	t͡ʃʰ{X}nɒjiɻ	t͡ʃʰ{X}nɒjiɻ	t͡ʃʰ{X}t͡sʰniɻ	t͡ʃʰ{X}t͡sʰniɻ	t͡ʃʰ{X}niɻ	t͡ʃʰ{X}niɻ	t͡ʃʰ{X}niɻ	t͡ʃʰ{X}niɻ	t͡ʃʰ{X}niɻ	t͡ʃʰ{X}niɻ	t͡ʃʰ{X}niɻ	t͡ʃʰ{Xprs}iɻ	t͡ʃʰ{Xprs}iɻ	t͡ʃʰ{Xprs}iɻ	t͡ʃʰ{Xprs}iɻ	t͡ʃʰ{Xprs}ɒjiɻ	t͡ʃʰ{Xprs}ɒjiɻ	t͡ʃʰ{Xprs}ɒjiɻ			t͡ʃʰ{X}iɻ	t͡ʃʰ{X}iɻ	t͡ʃʰ{Xprs}nɒjiɻ	t͡ʃʰ{X}nɒjiɻ	t͡ʃʰ{X}iɻ
negative subjunctive past imperfective 3SG	t͡ʃʰ{X}eɻ	t͡ʃʰ{X}eɻ	t͡ʃʰ{X}ɒɻ	t͡ʃʰ{X}nɒɻ	t͡ʃʰ{X}nɒɻ	t͡ʃʰ{X}t͡sʰneɻ	t͡ʃʰ{X}t͡sʰneɻ	t͡ʃʰ{X}neɻ	t͡ʃʰ{X}neɻ	t͡ʃʰ{X}neɻ	t͡ʃʰ{X}neɻ	t͡ʃʰ{X}neɻ	t͡ʃʰ{X}neɻ	t͡ʃʰ{X}neɻ	t͡ʃʰ{Xprs}eɻ	t͡ʃʰ{Xprs}eɻ	t͡ʃʰ{Xprs}eɻ	t͡ʃʰ{Xprs}eɻ	t͡ʃʰ{Xprs}ɒɻ	t͡ʃʰ{Xprs}ɒɻ	t͡ʃʰ{Xprs}ɒɻ			t͡ʃʰ{X}eɻ	t͡ʃʰ{X}eɻ	t͡ʃʰ{Xprs}nɒɻ	t͡ʃʰ{X}nɒɻ	t͡ʃʰ{X}eɻ
negative subjunctive past imperfective 1PL	t͡ʃʰ{X}iŋkʰ	t͡ʃʰ{X}iŋkʰ	t͡ʃʰ{X}ɒjiŋkʰ	t͡ʃʰ{X}nɒjiŋkʰ	t͡ʃʰ{X}nɒjiŋkʰ	t͡ʃʰ{X}t͡sʰniŋkʰ	t͡ʃʰ{X}t͡sʰniŋkʰ	t͡ʃʰ{X}niŋkʰ	t͡ʃʰ{X}niŋkʰ	t͡ʃʰ{X}niŋkʰ	t͡ʃʰ{X}niŋkʰ	t͡ʃʰ{X}niŋkʰ	t͡ʃʰ{X}niŋkʰ	t͡ʃʰ{X}niŋkʰ	t͡ʃʰ{Xprs}iŋkʰ	t͡ʃʰ{Xprs}iŋkʰ	t͡ʃʰ{Xprs}iŋkʰ	t͡ʃʰ{Xprs}iŋkʰ	t͡ʃʰ{Xprs}ɒjiŋkʰ	t͡ʃʰ{Xprs}ɒjiŋkʰ	t͡ʃʰ{Xprs}ɒjiŋkʰ		t͡ʃʰ{X}iŋkʰ	t͡ʃʰ{X}iŋkʰ	t͡ʃʰ{Xprs}nɒjiŋkʰ	t͡ʃʰ{X}nɒjiŋkʰ	t͡ʃʰ{X}iŋkʰ	
negative subjunctive past imperfective 2PL	t͡ʃʰ{X}ikʰ	t͡ʃʰ{X}ikʰ	t͡ʃʰ{X}ɒjikʰ	t͡ʃʰ{X}nɒjikʰ	t͡ʃʰ{X}nɒjikʰ	t͡ʃʰ{X}t͡sʰnikʰ	t͡ʃʰ{X}t͡sʰnikʰ	t͡ʃʰ{X}nikʰ	t͡ʃʰ{X}nikʰ	t͡ʃʰ{X}nikʰ	t͡ʃʰ{X}nikʰ	t͡ʃʰ{X}nikʰ	t͡ʃʰ{X}nikʰ	t͡ʃʰ{X}nikʰ	t͡ʃʰ{Xprs}ikʰ	t͡ʃʰ{Xprs}ikʰ	t͡ʃʰ{Xprs}ikʰ	t͡ʃʰ{Xprs}ikʰ	t͡ʃʰ{Xprs}ɒjikʰ	t͡ʃʰ{Xprs}ɒjikʰ	t͡ʃʰ{Xprs}ɒjikʰ			t͡ʃʰ{X}ikʰ	t͡ʃʰ{X}ikʰ	t͡ʃʰ{Xprs}nɒjikʰ	t͡ʃʰ{X}nɒjikʰ	t͡ʃʰ{X}ikʰ
negative subjunctive past imperfective 3PL	t͡ʃʰ{X}in	t͡ʃʰ{X}in	t͡ʃʰ{X}ɒjin	t͡ʃʰ{X}nɒjin	t͡ʃʰ{X}nɒjin	t͡ʃʰ{X}t͡sʰnin	t͡ʃʰ{X}t͡sʰnin	t͡ʃʰ{X}nin	t͡ʃʰ{X}nin	t͡ʃʰ{X}nin	t͡ʃʰ{X}nin	t͡ʃʰ{X}nin	t͡ʃʰ{X}nin	t͡ʃʰ{X}nin	t͡ʃʰ{Xprs}in	t͡ʃʰ{Xprs}in	t͡ʃʰ{Xprs}in	t͡ʃʰ{Xprs}in	t͡ʃʰ{Xprs}ɒjin	t͡ʃʰ{Xprs}ɒjin	t͡ʃʰ{Xprs}ɒjin			t͡ʃʰ{X}in	t͡ʃʰ{X}in	t͡ʃʰ{Xprs}nɒjin	t͡ʃʰ{X}nɒjin	t͡ʃʰ{X}in
conditional future 1SG	kə {X}em	k՚{X}em	kə {X}ɒm	kə {X}nɒm	k՚{X}nɒm	kə {X}t͡sʰnem	k՚{X}t͡sʰnem	kə {X}nem	k՚{X}nem	kə {X}nem	k՚{X}nem	kə {X}nem	k՚{X}nem	kə {X}nem	k՚{Xprs}em	k՚{Xprs}em	kə {Xprs}em	kə {Xprs}em	k՚{Xprs}ɒm	kə {Xprs}ɒm	kə {Xprs}ɒm			kə {X}em	k՚{X}em	kə {Xprs}nɒm	kə {X}nɒm	kə {X}em
conditional future 2SG	kə {X}es	k՚{X}es	kə {X}ɒs	kə {X}nɒs	k՚{X}nɒs	kə {X}t͡sʰnes	k՚{X}t͡sʰnes	kə {X}nes	k՚{X}nes	kə {X}nes	k՚{X}nes	kə {X}nes	k՚{X}nes	kə {X}nes	k՚{Xprs}es	k՚{Xprs}es	kə {Xprs}es	kə {Xprs}es	k՚{Xprs}ɒs	kə {Xprs}ɒs	kə {Xprs}ɒs			kə {X}es	k՚{X}es	kə {Xprs}n{X}	kə {X}nɒs	kə {X}es
conditional future 3SG	kə {X}i	k՚{X}i	kə {X}ɒj	kə {X}nɒj	k՚{X}nɒj	kə {X}t͡sʰni	k՚{X}t͡sʰni	kə {X}ni	k՚{X}ni	kə {X}ni	k՚{X}ni	kə {X}ni	k՚{X}ni	kə {X}ni	k՚{Xprs}i	k՚{Xprs}i	kə {Xprs}i	kə {Xprs}i	k՚{Xprs}ɒj	kə {Xprs}ɒj	kə {Xprs}ɒj			kə {X}i	k՚{X}i	kə {Xprs}nɒj	kə {X}nɒj	kə {X}i
conditional future 1PL	kə {X}eŋkʰ	k՚{X}eŋkʰ	kə {X}ɒŋkʰ	kə {X}nɒŋkʰ	k՚{X}nɒŋkʰ	kə {X}t͡sʰneŋkʰ	k՚{X}t͡sʰneŋkʰ	kə {X}neŋkʰ	k՚{X}neŋkʰ	kə {X}neŋkʰ	k՚{X}neŋkʰ	kə {X}neŋkʰ	k՚{X}neŋkʰ	kə {X}neŋkʰ	k՚{Xprs}eŋkʰ	k՚{Xprs}eŋkʰ	kə {Xprs}eŋkʰ	kə {Xprs}eŋkʰ	k՚{Xprs}ɒŋkʰ	kə {Xprs}ɒŋkʰ	kə {Xprs}ɒŋkʰ		kə {X}eŋkʰ	k՚{X}eŋkʰ	kə {Xprs}nɒŋkʰ	kə {X}nɒŋkʰ	kə {X}eŋkʰ	
conditional future 2PL	kə {X}ekʰ	k՚{X}ekʰ	kə {X}ɒkʰ	kə {X}nɒkʰ	k՚{X}nɒkʰ	kə {X}t͡sʰnekʰ	k՚{X}t͡sʰnekʰ	kə {X}nekʰ	k՚{X}nekʰ	kə {X}nekʰ	k՚{X}nekʰ	kə {X}nekʰ	k՚{X}nekʰ	kə {X}nekʰ	k՚{Xprs}ekʰ	k՚{Xprs}ekʰ	kə {Xprs}ekʰ	kə {Xprs}ekʰ	k՚{Xprs}ɒkʰ	kə {Xprs}ɒkʰ	kə {Xprs}ɒkʰ			kə {X}ekʰ	k՚{X}ekʰ	kə {Xprs}nɒkʰ	kə {X}nɒkʰ	kə {X}ekʰ
conditional future 3PL	kə {X}en	k՚{X}en	kə {X}ɒn	kə {X}nɒn	k՚{X}nɒn	kə {X}t͡sʰnen	k՚{X}t͡sʰnen	kə {X}nen	k՚{X}nen	kə {X}nen	k՚{X}nen	kə {X}nen	k՚{X}nen	kə {X}nen	k՚{Xprs}en	k՚{Xprs}en	kə {Xprs}en	kə {Xprs}en	k՚{Xprs}ɒn	kə {Xprs}ɒn	kə {Xprs}ɒn			kə {X}en	k՚{X}en	kə {Xprs}nɒn	kə {X}nɒn	kə {X}en
negative conditional future 1SG	t͡ʃʰem {X}i	t͡ʃʰem {X}i	t͡ʃʰem {X}ɒj	t͡ʃʰem {X}nɒj	t͡ʃʰem {X}nɒj	t͡ʃʰem {X}t͡sʰni	t͡ʃʰem {X}t͡sʰni	t͡ʃʰem {X}ni	t͡ʃʰem {X}ni	t͡ʃʰem {X}ni	t͡ʃʰem {X}ni	t͡ʃʰem {X}ni	t͡ʃʰem {X}ni	t͡ʃʰem {X}ni	t͡ʃʰem {Xprs}i	t͡ʃʰem {Xprs}i	t͡ʃʰem {Xprs}i	t͡ʃʰem {Xprs}i	t͡ʃʰem {Xprs}ɒj	t͡ʃʰem {Xprs}ɒj	t͡ʃʰem {Xprs}ɒj		t͡ʃʰem {X}i	t͡ʃʰem {X}i	t͡ʃʰem {Xprs}nɒj	t͡ʃʰem {X}nɒj	t͡ʃʰem {X}i	
negative conditional future 2SG	t͡ʃʰes {X}i	t͡ʃʰes {X}i	t͡ʃʰes {X}ɒj	t͡ʃʰes {X}nɒj	t͡ʃʰes {X}nɒj	t͡ʃʰes {X}t͡sʰni	t͡ʃʰes {X}t͡sʰni	t͡ʃʰes {X}ni	t͡ʃʰes {X}ni	t͡ʃʰes {X}ni	t͡ʃʰes {X}ni	t͡ʃʰes {X}ni	t͡ʃʰes {X}ni	t͡ʃʰes {X}ni	t͡ʃʰes {Xprs}i	t͡ʃʰes {Xprs}i	t͡ʃʰes {Xprs}i	t͡ʃʰes {Xprs}i	t͡ʃʰes {Xprs}ɒj	t͡ʃʰes {Xprs}ɒj	t͡ʃʰes {Xprs}ɒj			t͡ʃʰes {X}i	t͡ʃʰes {X}i	t͡ʃʰes {Xprs}nɒj	t͡ʃʰes {X}nɒj	t͡ʃʰes {X}i
negative conditional future 3SG	t͡ʃʰi {X}i	t͡ʃʰi {X}i	t͡ʃʰi {X}ɒj	t͡ʃʰi {X}nɒj	t͡ʃʰi {X}nɒj	t͡ʃʰi {X}t͡sʰni	t͡ʃʰi {X}t͡sʰni	t͡ʃʰi {X}ni	t͡ʃʰi {X}ni	t͡ʃʰi {X}ni	t͡ʃʰi {X}ni	t͡ʃʰi {X}ni	t͡ʃʰi {X}ni	t͡ʃʰi {X}ni	t͡ʃʰi {Xprs}i	t͡ʃʰi {Xprs}i	t͡ʃʰi {Xprs}i	t͡ʃʰi {Xprs}i	t͡ʃʰi {Xprs}ɒj	t͡ʃʰi {Xprs}ɒj	t͡ʃʰi {Xprs}ɒj			t͡ʃʰi {X}i	t͡ʃʰi {X}i	t͡ʃʰi {Xprs}nɒj	t͡ʃʰi {X}nɒj	t͡ʃʰi {X}i
negative conditional future 1PL	t͡ʃʰeŋkʰ {X}i	t͡ʃʰeŋkʰ {X}i	t͡ʃʰeŋkʰ {X}ɒj	t͡ʃʰeŋkʰ {X}nɒj	t͡ʃʰeŋkʰ {X}nɒj	t͡ʃʰeŋkʰ {X}t͡sʰni	t͡ʃʰeŋkʰ {X}t͡sʰni	t͡ʃʰeŋkʰ {X}ni	t͡ʃʰeŋkʰ {X}ni	t͡ʃʰeŋkʰ {X}ni	t͡ʃʰeŋkʰ {X}ni	t͡ʃʰeŋkʰ {X}ni	t͡ʃʰeŋkʰ {X}ni	t͡ʃʰeŋkʰ {X}ni	t͡ʃʰeŋkʰ {Xprs}i	t͡ʃʰeŋkʰ {Xprs}i	t͡ʃʰeŋkʰ {Xprs}i	t͡ʃʰeŋkʰ {Xprs}i	t͡ʃʰeŋkʰ {Xprs}ɒj	t͡ʃʰeŋkʰ {Xprs}ɒj	t͡ʃʰeŋkʰ {Xprs}ɒj		t͡ʃʰeŋkʰ {X}i	t͡ʃʰeŋkʰ {X}i	t͡ʃʰeŋkʰ {Xprs}nɒj	t͡ʃʰeŋkʰ {X}nɒj	t͡ʃʰeŋkʰ {X}i	
negative conditional future 2PL	t͡ʃʰekʰ {X}i	t͡ʃʰekʰ {X}i	t͡ʃʰekʰ {X}ɒj	t͡ʃʰekʰ {X}nɒj	t͡ʃʰekʰ {X}nɒj	t͡ʃʰekʰ {X}t͡sʰni	t͡ʃʰekʰ {X}t͡sʰni	t͡ʃʰekʰ {X}ni	t͡ʃʰekʰ {X}ni	t͡ʃʰekʰ {X}ni	t͡ʃʰekʰ {X}ni	t͡ʃʰekʰ {X}ni	t͡ʃʰekʰ {X}ni	t͡ʃʰekʰ {X}ni	t͡ʃʰekʰ {Xprs}i	t͡ʃʰekʰ {Xprs}i	t͡ʃʰekʰ {Xprs}i	t͡ʃʰekʰ {Xprs}i	t͡ʃʰekʰ {Xprs}ɒj	t͡ʃʰekʰ {Xprs}ɒj	t͡ʃʰekʰ {Xprs}ɒj		t͡ʃʰekʰ {X}i	t͡ʃʰekʰ {X}i	t͡ʃʰekʰ {Xprs}nɒj	t͡ʃʰekʰ {X}nɒj	t͡ʃʰekʰ {X}i	
negative conditional future 3PL	t͡ʃʰen {X}i	t͡ʃʰen {X}i	t͡ʃʰen {X}ɒj	t͡ʃʰen {X}nɒj	t͡ʃʰen {X}nɒj	t͡ʃʰen {X}t͡sʰni	t͡ʃʰen {X}t͡sʰni	t͡ʃʰen {X}ni	t͡ʃʰen {X}ni	t͡ʃʰen {X}ni	t͡ʃʰen {X}ni	t͡ʃʰen {X}ni	t͡ʃʰen {X}ni	t͡ʃʰen {X}ni	t͡ʃʰen {Xprs}i	t͡ʃʰen {Xprs}i	t͡ʃʰen {Xprs}i	t͡ʃʰen {Xprs}i	t͡ʃʰen {Xprs}ɒj	t͡ʃʰen {Xprs}ɒj	t͡ʃʰen {Xprs}ɒj			t͡ʃʰen {X}i	t͡ʃʰen {X}i	t͡ʃʰen {Xprs}nɒj	t͡ʃʰen {X}nɒj	t͡ʃʰen {X}i
conditional future perfect 1SG	kə {X}im	k՚{X}im	kə {X}ɒjim	kə {X}nɒjim	k՚{X}nɒjim	kə {X}t͡sʰnim	k՚{X}t͡sʰnim	kə {X}nim	k՚{X}nim	kə {X}nim	k՚{X}nim	kə {X}nim	k՚{X}nim	kə {X}nim	k՚{Xprs}im	k՚{Xprs}im	kə {Xprs}im	kə {Xprs}im	k՚{Xprs}ɒjim	kə {Xprs}ɒjim	kə {Xprs}ɒjim			kə {X}im	k՚{X}im	kə {Xprs}nɒjim	kə {X}nɒjim	kə {X}im
conditional future perfect 2SG	kə {X}iɻ	k՚{X}iɻ	kə {X}ɒjiɻ	kə {X}nɒjiɻ	k՚{X}nɒjiɻ	kə {X}t͡sʰniɻ	k՚{X}t͡sʰniɻ	kə {X}niɻ	k՚{X}niɻ	kə {X}niɻ	k՚{X}niɻ	kə {X}niɻ	k՚{X}niɻ	kə {X}niɻ	k՚{Xprs}iɻ	k՚{Xprs}iɻ	kə {Xprs}iɻ	kə {Xprs}iɻ	k՚{Xprs}ɒjiɻ	kə {Xprs}ɒjiɻ	kə {Xprs}ɒjiɻ			kə {X}iɻ	k՚{X}iɻ	kə {Xprs}nɒjiɻ	kə {X}nɒjiɻ	kə {X}iɻ
conditional future perfect 3SG	kə {X}eɻ	k՚{X}eɻ	kə {X}ɒɻ	kə {X}nɒɻ	k՚{X}nɒɻ	kə {X}t͡sʰneɻ	k՚{X}t͡sʰneɻ	kə {X}neɻ	k՚{X}neɻ	kə {X}neɻ	k՚{X}neɻ	kə {X}neɻ	k՚{X}neɻ	kə {X}neɻ	k՚{Xprs}eɻ	k՚{Xprs}eɻ	kə {Xprs}eɻ	kə {Xprs}eɻ	k՚{Xprs}ɒɻ	kə {Xprs}ɒɻ	kə {Xprs}ɒɻ			kə {X}eɻ	k՚{X}eɻ	kə {Xprs}nɒɻ	kə {X}nɒɻ	kə {X}eɻ
conditional future perfect 1PL	kə {X}iŋkʰ	k՚{X}iŋkʰ	kə {X}ɒjiŋkʰ	kə {X}nɒjiŋkʰ	k՚{X}nɒjiŋkʰ	kə {X}t͡sʰniŋkʰ	k՚{X}t͡sʰniŋkʰ	kə {X}niŋkʰ	k՚{X}niŋkʰ	kə {X}niŋkʰ	k՚{X}niŋkʰ	kə {X}niŋkʰ	k՚{X}niŋkʰ	kə {X}niŋkʰ	k՚{Xprs}iŋkʰ	k՚{Xprs}iŋkʰ	kə {Xprs}iŋkʰ	kə {Xprs}iŋkʰ	k՚{Xprs}ɒjiŋkʰ	kə {Xprs}ɒjiŋkʰ	kə {Xprs}ɒjiŋkʰ		kə {X}iŋkʰ	k՚{X}iŋkʰ	kə {Xprs}nɒjiŋkʰ	kə {X}nɒjiŋkʰ	kə {X}iŋkʰ	
conditional future perfect 2PL	kə {X}ikʰ	k՚{X}ikʰ	kə {X}ɒjikʰ	kə {X}nɒjikʰ	k՚{X}nɒjikʰ	kə {X}t͡sʰnikʰ	k՚{X}t͡sʰnikʰ	kə {X}nikʰ	k՚{X}nikʰ	kə {X}nikʰ	k՚{X}nikʰ	kə {X}nikʰ	k՚{X}nikʰ	kə {X}nikʰ	k՚{Xprs}ikʰ	k՚{Xprs}ikʰ	kə {Xprs}ikʰ	kə {Xprs}ikʰ	k՚{Xprs}ɒjikʰ	kə {Xprs}ɒjikʰ	kə {Xprs}ɒjikʰ			kə {X}ikʰ	k՚{X}ikʰ	kə {Xprs}nɒjikʰ	kə {X}nɒjikʰ	kə {X}ikʰ
conditional future perfect 3PL	kə {X}in	k՚{X}in	kə {X}ɒjin	kə {X}nɒjin	k՚{X}nɒjin	kə {X}t͡sʰnin	k՚{X}t͡sʰnin	kə {X}nin	k՚{X}nin	kə {X}nin	k՚{X}nin	kə {X}nin	k՚{X}nin	kə {X}nin	k՚{Xprs}in	k՚{Xprs}in	kə {Xprs}in	kə {Xprs}in	k՚{Xprs}ɒjin	kə {Xprs}ɒjin	kə {Xprs}ɒjin			kə {X}in	k՚{X}in	kə {Xprs}nɒjin	kə {X}nɒjin	kə {X}in
negative conditional future perfect 1SG	t͡ʃʰim {X}i	t͡ʃʰim {X}i	t͡ʃʰim {X}ɒj	t͡ʃʰim {X}nɒj	t͡ʃʰim {X}nɒj	t͡ʃʰim {X}t͡sʰni	t͡ʃʰim {X}t͡sʰni	t͡ʃʰim {X}ni	t͡ʃʰim {X}ni	t͡ʃʰim {X}ni	t͡ʃʰim {X}ni	t͡ʃʰim {X}ni	t͡ʃʰim {X}ni	t͡ʃʰim {X}ni	t͡ʃʰim {Xprs}i	t͡ʃʰim {Xprs}i	t͡ʃʰim {Xprs}i	t͡ʃʰim {Xprs}i	t͡ʃʰim {Xprs}ɒj	t͡ʃʰim {Xprs}ɒj	t͡ʃʰim {Xprs}ɒj			t͡ʃʰim {X}i	t͡ʃʰim {X}i	t͡ʃʰim {Xprs}nɒj	t͡ʃʰim {X}nɒj	t͡ʃʰim {X}i
negative conditional future perfect 2SG	t͡ʃʰiɻ {X}i	t͡ʃʰiɻ {X}i	t͡ʃʰiɻ {X}ɒj	t͡ʃʰiɻ {X}nɒj	t͡ʃʰiɻ {X}nɒj	t͡ʃʰiɻ {X}t͡sʰni	t͡ʃʰiɻ {X}t͡sʰni	t͡ʃʰiɻ {X}ni	t͡ʃʰiɻ {X}ni	t͡ʃʰiɻ {X}ni	t͡ʃʰiɻ {X}ni	t͡ʃʰiɻ {X}ni	t͡ʃʰiɻ {X}ni	t͡ʃʰiɻ {X}ni	t͡ʃʰiɻ {Xprs}i	t͡ʃʰiɻ {Xprs}i	t͡ʃʰiɻ {Xprs}i	t͡ʃʰiɻ {Xprs}i	t͡ʃʰiɻ {Xprs}ɒj	t͡ʃʰiɻ {Xprs}ɒj	t͡ʃʰiɻ {Xprs}ɒj			t͡ʃʰiɻ {X}i	t͡ʃʰiɻ {X}i	t͡ʃʰiɻ {Xprs}nɒj	t͡ʃʰiɻ {X}nɒj	t͡ʃʰiɻ {X}i
negative conditional future perfect 3SG	t͡ʃʰeɻ {X}i	t͡ʃʰeɻ {X}i	t͡ʃʰeɻ {X}ɒj	t͡ʃʰeɻ {X}nɒj	t͡ʃʰeɻ {X}nɒj	t͡ʃʰeɻ {X}t͡sʰni	t͡ʃʰeɻ {X}t͡sʰni	t͡ʃʰeɻ {X}ni	t͡ʃʰeɻ {X}ni	t͡ʃʰeɻ {X}ni	t͡ʃʰeɻ {X}ni	t͡ʃʰeɻ {X}ni	t͡ʃʰeɻ {X}ni	t͡ʃʰeɻ {X}ni	t͡ʃʰeɻ {Xprs}i	t͡ʃʰeɻ {Xprs}i	t͡ʃʰeɻ {Xprs}i	t͡ʃʰeɻ {Xprs}i	t͡ʃʰeɻ {Xprs}ɒj	t͡ʃʰeɻ {Xprs}ɒj	t͡ʃʰeɻ {Xprs}ɒj			t͡ʃʰeɻ {X}i	t͡ʃʰeɻ {X}i	t͡ʃʰeɻ {Xprs}nɒj	t͡ʃʰeɻ {X}nɒj	t͡ʃʰeɻ {X}i
negative conditional future perfect 1PL	t͡ʃʰiŋkʰ {X}i	t͡ʃʰiŋkʰ {X}i	t͡ʃʰiŋkʰ {X}ɒj	t͡ʃʰiŋkʰ {X}nɒj	t͡ʃʰiŋkʰ {X}nɒj	t͡ʃʰiŋkʰ {X}t͡sʰni	t͡ʃʰiŋkʰ {X}t͡sʰni	t͡ʃʰiŋkʰ {X}ni	t͡ʃʰiŋkʰ {X}ni	t͡ʃʰiŋkʰ {X}ni	t͡ʃʰiŋkʰ {X}ni	t͡ʃʰiŋkʰ {X}ni	t͡ʃʰiŋkʰ {X}ni	t͡ʃʰiŋkʰ {X}ni	t͡ʃʰiŋkʰ {Xprs}i	t͡ʃʰiŋkʰ {Xprs}i	t͡ʃʰiŋkʰ {Xprs}i	t͡ʃʰiŋkʰ {Xprs}i	t͡ʃʰiŋkʰ {Xprs}ɒj	t͡ʃʰiŋkʰ {Xprs}ɒj	t͡ʃʰiŋkʰ {Xprs}ɒj		t͡ʃʰiŋkʰ {X}i	t͡ʃʰiŋkʰ {X}i	t͡ʃʰiŋkʰ {Xprs}nɒj	t͡ʃʰiŋkʰ {X}nɒj	t͡ʃʰiŋkʰ {X}i	
negative conditional future perfect 2PL	t͡ʃʰikʰ {X}i	t͡ʃʰikʰ {X}i	t͡ʃʰikʰ {X}ɒj	t͡ʃʰikʰ {X}nɒj	t͡ʃʰikʰ {X}nɒj	t͡ʃʰikʰ {X}t͡sʰni	t͡ʃʰikʰ {X}t͡sʰni	t͡ʃʰikʰ {X}ni	t͡ʃʰikʰ {X}ni	t͡ʃʰikʰ {X}ni	t͡ʃʰikʰ {X}ni	t͡ʃʰikʰ {X}ni	t͡ʃʰikʰ {X}ni	t͡ʃʰikʰ {X}ni	t͡ʃʰikʰ {Xprs}i	t͡ʃʰikʰ {Xprs}i	t͡ʃʰikʰ {Xprs}i	t͡ʃʰikʰ {Xprs}i	t͡ʃʰikʰ {Xprs}ɒj	t͡ʃʰikʰ {Xprs}ɒj	t͡ʃʰikʰ {Xprs}ɒj			t͡ʃʰikʰ {X}i	t͡ʃʰikʰ {X}i	t͡ʃʰikʰ {Xprs}nɒj	t͡ʃʰikʰ {X}nɒj	t͡ʃʰikʰ {X}i
negative conditional future perfect 3PL	t͡ʃʰin {X}i	t͡ʃʰin {X}i	t͡ʃʰin {X}ɒj	t͡ʃʰin {X}nɒj	t͡ʃʰin {X}nɒj	t͡ʃʰin {X}t͡sʰni	t͡ʃʰin {X}t͡sʰni	t͡ʃʰin {X}ni	t͡ʃʰin {X}ni	t͡ʃʰin {X}ni	t͡ʃʰin {X}ni	t͡ʃʰin {X}ni	t͡ʃʰin {X}ni	t͡ʃʰin {X}ni	t͡ʃʰin {Xprs}i	t͡ʃʰin {Xprs}i	t͡ʃʰin {Xprs}i	t͡ʃʰin {Xprs}i	t͡ʃʰin {Xprs}ɒj	t͡ʃʰin {Xprs}ɒj	t͡ʃʰin {Xprs}ɒj			t͡ʃʰin {X}i	t͡ʃʰin {X}i	t͡ʃʰin {Xprs}nɒj	t͡ʃʰin {X}nɒj	t͡ʃʰin {X}i
imperative 2SG	{X}i	{X}i	{X}ɒ	{X}t͡sʰi	{X}t͡sʰi	{X}t͡sʰɻu	{X}t͡sʰɻu	{X}i	{X}i	{X}i	{X}	{X}	{X}i	{X}	{Xpst}	{Xpst}ɒ	{Xpst}	{Ximp}	{Xpst}ɒ	{Ximp}	{Ximp}			{X}	{X}ɒ	{Xpst}t͡sʰi	{X}	{X}i
imperative 2PL	{X}ekʰ	{X}ekʰ	{X}ɒt͡sʰekʰ	{X}t͡sʰekʰ	{X}t͡sʰekʰ	{X}t͡sʰɻekʰ	{X}t͡sʰɻekʰ	{X}ekʰ	{X}ekʰ	{X}ekʰ	{X}ekʰ	{X}ekʰ	{X}ekʰ	{X}ekʰ	{Xpst}ekʰ	{Xpst}ekʰ	{Xpst}ekʰ	{Xpst}ekʰ	{Xpst}ɒt͡sʰekʰ	{Xpst}ekʰ	{Xpst}ekʰ			{X}ekʰ	{X}ekʰ	{Xpst}t͡sʰekʰ	{X}t͡sʰekʰ	{X}ekʰ
prohibitive 2SG	mi {X}i	mi {X}i	mi {X}ɒ	mi {X}t͡sʰi	mi {X}t͡sʰi	mi {X}t͡sʰɻu	mi {X}t͡sʰɻu	mi {X}i	mi {X}i	mi {X}i	mi {X}	mi {X}	mi {X}i	mi {X}	mi {Xpst}	mi {Xpst}ɒ	mi {Xpst}	mi {Ximp}	mi {Xpst}ɒ	mi {Ximp}	mi {Ximp}			mi {X}	mi {X}ɒ	mi {Xpst}t͡sʰi	mi {X}	mi {X}i
prohibitive 2PL	mi {X}ekʰ	mi {X}ekʰ	mi {X}ɒt͡sʰekʰ	mi {X}t͡sʰekʰ	mi {X}t͡sʰekʰ	mi {X}t͡sʰɻekʰ	mi {X}t͡sʰɻekʰ	mi {X}ekʰ	mi {X}ekʰ	mi {X}ekʰ	mi {X}ekʰ	mi {X}ekʰ	mi {X}ekʰ	mi {X}ekʰ	mi {Xpst}ekʰ	mi {Xpst}ekʰ	mi {Xpst}ekʰ	mi {Xpst}ekʰ	mi {Xpst}ɒt͡sʰekʰ	mi {Xpst}ekʰ	mi {Xpst}ekʰ			mi {X}ekʰ	mi {X}ekʰ	mi {Xpst}t͡sʰekʰ	mi {X}t͡sʰekʰ	mi {X}ekʰ
